臺灣臺北地方法院刑事判決　　　　　　 100年度訴緝字第13號
公　訴　人　臺灣臺北地方法院檢察署檢察官
被　　　告　邱孝信
選任辯護人　蘇彥文律師
上列被告因加重強盜等案件，經檢察官提起公訴（99年度偵字第
7801號），本院判決如下：
    主  文
邱孝信參與犯罪組織，處有期徒刑拾月，並應於刑之執行完畢或
赦免後，令入勞動場所強制工作參年；又成年人與少年共同傷害
人之身體，處有期徒刑肆月。上開宣告有期徒刑部分應執行有期
徒刑壹年。
邱孝信被訴加重強盜部分無罪。
    事  實
一、邱孝信於民國98年間在新北市新店區參加「松聯會」，該會
    則係楊孝文（發起犯罪組織部分，經本院以99年度訴字第54
    4號判決判處有期徒刑3年10月及刑後強制工作3 年，尚未確
    定）於96年底、97年初，在其位於新北市新店區經營之卡拉
    OK，發起成立並擔任會長，張銘鶴、曾冠中（指揮犯罪組織
    部分，經本院以上開判決各判處有期徒刑4 年及刑後強制工
    作3 年，均尚未確定）則為該會主要幹部。該會為有內部管
    理結構，並以其成員從事犯罪，具有集團性、常習性及脅迫
    性或暴力性之組織，而楊孝文、張銘鶴及曾冠中則總攬操縱
    該會犯罪組織活動之指揮，並於98年間，在新北市新店區，
    另吸收李佳潤、張家瀚、吳俊男、梁家聚、林庭立（參加犯
    罪組織部分，經本院以上開判決各判處有期徒刑10月、1 年
    、1年2月、1年、1年）、少年陳○○（綽號建元）、少年陳
    ○○、少年翁○○（以上3 少年，年籍均詳卷，由本院少年
    法庭分別裁定不付審理及交付保護管束）等人。邱孝信明知
    松聯會係以成員從事犯罪為主要活動之犯罪組織，仍於上開
    時、地加入上開犯罪組織。
二、邱孝信於98年7 月27日夜間某時許，受張銘鶴（傷害部分，
    經本院以99年度訴字第544號判決判處有期徒刑4月）電話指
    揮集結前往新北市○○區○○路3 段欣欣加油站尋仇。張銘
    鶴因於98年7月27日夜間9時19分許，接獲李佳潤（傷害部分
    ，經本院以99年度訴字第544號判決判處有期徒刑4月）電話
    稱內部成員少年陳○○（綽號阿元）及阿忠遭人毆打，要求
    張銘鶴找人前往尋仇，即與李佳潤相約在新北市○○區○○
    路之85度C 店口，並以電話指揮邱孝信等人聚集前往尋仇，
    嗣李佳潤又電話聯絡改至新北市○○區○○路一段合家歡集
    合，張銘鶴隨即並聯絡綽號KK及萬春前往，嗣聚集人員約80
    幾人一同至新北市○○區○○路3 段欣欣加油站內，共同基
    於傷害他人身體之犯意聯絡，由少年陳○○以徒手之方式，
    邱孝信則持棍棒毆打方晨恩，致方晨恩受有枕部頭皮多處撕
    裂傷共19公分、頭部外傷、腦震盪、左手虎口處2 公分撕裂
    傷、左肩左手肘左前臂左膝前胸左後背多處挫傷併瘀傷等傷
    害。
三、案經方晨恩告訴及由新北市政府警察局新店分局報告臺灣臺
    北地方法院檢察署檢察官偵查起訴。
    理  由
甲：有罪部分：
壹、證據能力方面：
一、按被告以外之人於審判外之言詞或書面陳述，除法律有規定
    者外，不得作為證據，刑事訴訟法第159 條定有明文。又被
    告以外之人於審判外向法官所為之陳述，得為證據，刑事訴
    訟法第159條之1第1 項亦有明文。另被告以外之人於檢察事
    務官、司法警察官或司法警察調查中所為之陳述，與審判中
    不符時，其先前之陳述具有較可信之特別情況，且為證明犯
    罪事實存否所必要者，得為證據，同法第159條之2亦有明定
    。查證人楊孝文於99年4月6日在本院之供述及證人張銘鶴於
    本院99年5 月27日準備程序中之供述，對被告而言，雖均屬
    被告以外之人於審判外之言詞陳述，然均係於審判外向法官
    所為之陳述，依上揭規定，自有證據能力。又告訴人方晨恩
    於警詢之證述（詳後述），雖亦屬被告以外之人於審判外之
    言詞陳述，然該等陳述核與其於本院審理中所為不記得遭何
    人毆打之證述不符，本院審酌其於警詢證述時距事發當時僅
    數日，印象較為深刻，具有較可信之特別情況，且其於警詢
    中之陳述為證明犯罪事實存否所必要，揆諸上揭規定，證人
    方晨恩於警詢中之就上開事實二部分之陳述得為證據，應有
    證據能力。
二、按國家基於犯罪偵查之目的，對被告或犯罪嫌疑人進行通訊
    監察，乃係以監控與過濾受監察人通訊內容之方式，蒐集對
    其有關之紀錄，並將該紀錄予以查扣，作為認定犯罪與否之
    證據，屬於刑事訴訟上強制處分之一種，而監聽係通訊保障
    及監察法第13條第1項所定通訊監察方法之一，司法警察機
    關依法定程序執行監聽取得之錄音，係以錄音設備之機械作
    用，真實保存當時通訊之內容，如通訊一方為受監察人，司
    法警察在監聽中蒐集所得之通訊者對話，若其通話本身即係
    被告進行犯罪中構成犯罪事實之部分內容，則依前開說明，
    自與所謂「審判外之陳述」無涉，應不受傳聞法則之規範，
    當然具有證據能力。至司法警察依據監聽錄音結果予以翻譯
    而製作之監聽譯文，屬於文書證據之一種，於被告或訴訟關
    係人對其譯文之真實性發生爭執或有所懷疑時，法院固應依
    刑事訴訟法第165條之1第2 項規定，以適當之設備，顯示該
    監聽錄音帶之聲音，以踐行調查證據之程序，俾確認該錄音
    聲音是否為通訊者本人及其內容與監聽譯文之記載是否相符
    ，或傳喚該通訊者為證據調查。倘被告或訴訟關係人對該通
    訊監察譯文之真實性並不爭執，即無勘驗辨認其錄音聲音之
    調查必要性，法院於審判期日如已踐行提示監聽譯文供當事
    人辨認或告以要旨，使其表示意見等程序並為辯論者，其所
    為之訴訟程序即無不合。查本件卷附監聽譯文，係屬司法警
    察依據監聽錄音結果予以翻譯而製作，而屬於文書證據，且
    被告及其辯護人均不爭執其真實性，本院於審判期日已提示
    該監聽譯文，被告及其辯護人已陳明沒有意見，況被告及其
    辯護人亦不爭執該監聽譯之證據能力（見本院卷三第57頁）
    ，是該監聽譯文自得為證據。
貳、實體方面：
一、上開事實一（參加犯罪組織）部分：
    訊據被告矢口否認有參與該犯罪組織，辯稱：其沒有參加松
    聯會云云。經查：
  (一)證人楊孝文證稱：確實有松聯會這個組織，是其與張銘鶴、
    曾冠中於96年底、97年初所發起等語（見本院卷一第60頁）
    ，足認確有松聯會之組織存在，另依下列監聽譯文（及本院
    於99年度訴字第544 號判決中認定松聯會成員有為強制、傷
    害、恐嚇取財之犯行），可認定楊孝文所發起之松聯會為具
    有組織性、上下階層從屬之關係、常習性、暴力性之犯罪組
    織，張銘鶴及曾冠中實居於指揮之地位，並吸收被告、李佳
    潤、張家瀚、吳俊男、梁家聚、林庭立等成員：
  1.依附件編號1監聽譯文所示（見張銘鶴電話0000000000號之9
    8年聲監字第498號譯文第1 頁），張銘鶴於電話中向友人綽
    號德哥表示，現在幫內會長由楊孝文擔任等情形，足認松聯
    會確實有組織性，且楊孝文擔任會長。
  2.依附件編號2監聽譯文所示（見張銘鶴電話0000000000號之9
    8年聲監字第457號譯文第6頁、張家瀚電話000000 0000號之
    98年聲監字第457號譯文第1頁、曾冠中電話0000000000號之
    98年聲監續字第457號譯文第6、7頁），楊孝文於98年10月7
    日1時12分56秒以電話0000000000號簡訊方式「明晚上7點安
    德街85 開會-小楊」通知曾冠中、張銘鶴、張家瀚等人開會
    情事，益徵楊孝文確居於會長之地位，且成員包括張銘鶴、
    曾冠中及張家瀚。
  3.依附件編號3監聽譯文所示（見楊孝文電話0000000000號之9
    8年聲監字第498號譯文第6至9頁），楊孝文針對曾冠中（綽
    號阿中）因個人情緒不好，在外都報稱是松聯會會長而且會
    內成員邱孝信（綽號小邱）即被告都沒有向心力，要解散整
    個會，另要更換會長及由吳俊男（綽號仔仔）先行接管整個
    會，但其他成員均不信任吳俊男及整個會內內部結構都亂掉
    等情事，於電話中向被告張家瀚（綽號阿瀚）訴苦等，足認
    松聯會具有組織性及從屬之關係，且成員另包括吳俊男及被
    告。
  4.依附件編號4監聽譯文所示（見楊孝文電話0000000000號之9
    8年聲監字第498號譯文第10頁），楊孝文電話中向張家瀚指
    示因為松聯幫老大（電話中代號：老闆）近日要在臺北縣中
    永和地區成立新堂口（電話中稱：新會），所以內部成員幹
    部必須開會，其要邀約成員幹部有張銘鶴、曾冠中、張家瀚
    等情形，足認松聯會具有組織性及有上下階層從屬之關係。
  5.依附件編號5監聽譯文所示（見張銘鶴電話0000000000號之9
    8年聲監字第418號譯文第3、4、5 頁），張銘鶴接獲綽號萬
    春有人電話指稱圓環加油站附近廢棄回收廠內有事情需要人
    力支援等情形，張銘鶴即電話指揮聚集在新北市○○區○○
    街之e 世紀網咖的會內成員綽號小朱、少年陳○○（綽號小
    艾）、梁家聚、曾冠中等人在加油站集合等情形，足認張銘
    鶴居於指揮之角色，且成員另包括梁家聚。
  6.依附件編號6 監聽譯文所示（見張銘鶴電話0000000000號之
    98年聲監字第418 號譯文第6、7、8、9、10頁），張銘鶴電
    話中指示林庭立（綽號阿孟）集合成員吃飯，另電話向楊孝
    文詢問於何時吃飯及集合處所，復通知張家瀚因松聯幫大哥
    （綽號七哥）友人要結婚必須通知成員在楊孝文處所樓下集
    合等情形，足認松聯會具有組織性及有上下階層從屬之關係
    ，且成員另包括林庭立。
  7.依附件編號7監聽譯文所示（見張銘鶴電話0000000000號之9
    8年聲監字第418號譯文第11頁），張銘鶴與綽號小育友人電
    話中談及陪同松聯幫大哥（綽號七哥）參與他人結婚喜宴中
    並承認是松聯幫成員，益徵張銘鶴確為松聯會之成員。
  8.依附件編號8監聽譯文所示（見張銘鶴電話0000000000號之9
    8年聲監字第418號譯文第19頁），楊孝文因友人余大哥仲介
    公司遭人鬧事，即電話指示張銘鶴打電話給張家瀚準備人員
    過去支援等情形，足認松聯會係有組織性及組織內部上下階
    層甚明，成員間有從屬之關係，且有暴力性。
  9.依附件編號9監聽譯文所示（見張銘鶴電話0000000000號之9
    8年聲監字第418號譯文第20頁），張銘鶴因為要新收綽號小
    鬼之成員，綽號昌董之友人叫曾冠中打電話給張銘鶴，直接
    講明所要新收綽號小鬼成員素質不良，並告知不可新收此人
    ，足認松聯會確有在新收成員入會之情事，顯見具有組織性
    。
  10.依附件編號10監聽譯文所示（見張銘鶴電話0000000000號之
    98年聲監字第418 號譯文第23、24、26、27、28、29、30頁
    ），曾冠中要挺新北市新店區新和地區友人（綽號曹偉）而
    需要槍枝（電話中代號：罐頭），並電話向張銘鶴調取，張
    銘鶴乃叫綽號KK手下前往陪同曾冠中，並以電話向楊孝文告
    知曾冠中那邊有事情，楊孝文得知此事情遂與另綽號芭樂少
    年翁○○共同過去支援，足認松聯會之組織成員顯有從屬之
    關係及暴力性。
  11.依附件編號11監聽譯文所示（見張銘鶴電話0000000000號之
    98年聲監字第418 號譯文第36頁），楊孝文指示被告吳俊男
    （綽號仔仔）從事不法之行為，期間電話撥打張銘鶴詢問吳
    俊男是否有將作案交通工具車牌擋起來，及攝影鏡頭是否有
    攝錄到形，足認松聯會確有從事不法之行為，顯為以犯罪為
    宗旨之組織，成員間亦具從屬之關係。
  12.依附件編號12監聽譯文所示（見張銘鶴電話0000000000號之
    98年聲監字第418 號譯文第44頁），楊孝文得知老闆之總公
    司出事情，並電話指示張銘鶴、吳俊男、林庭立等人電話保
    持聯繫等情事，足認松聯會有組織性，及成員間有從屬之關
    係，且益徵張銘鶴、吳俊男、林庭立確為之成員無誤。
  13.依附件編號13監聽譯文所示（見張銘鶴電話0000000000號之
    98年聲監字第418號譯文第45頁0），張銘鶴電話指示綽號KK
    之手下、少年翁○○等人於星期天集合開會等情事，又經楊
    孝文詢問為何要開會，經張銘鶴向楊孝文知因為要討論組織
    內部問題及機動力的問題等情形，足認顯松聯會有組織性及
    從屬之關係，且張銘鶴次於楊孝文居於領導之地位。
  14.依附件編號14監聽譯文所示（見張銘鶴電話0000000000號之
    98年聲監字第418 號譯文第47、48、49、56、57頁），張銘
    鶴因友人（綽號滿春）朋友往生需要人力輪流看顧靈堂並電
    話請求支援，張銘鶴即電話指示吳俊男等2 人前往新北市中
    和區○○○○○路320 巷附近守靈，顯見松聯會具有組織性
    及其成員具從屬之關係。
  15.依附件編號15監聽譯文所示（見張銘鶴電話0000000000號之
    98年聲監字第418 號譯文第49、50、51頁），張銘鶴接獲成
    員少年翁○○電話討論，綽號小邱（即被告）是否是松聯幫
    內成員，經張銘鶴向少年翁○○指稱，現在整個會係由張銘
    鶴負責，足認松聯會具有組織性及其成員具從屬之關係。
  16.依附件編號16監聽譯文所示（見張銘鶴電話0000000000號之
    98年聲監字第418 號譯文第59、60頁），楊孝文與張銘鶴電
    話中討論吳俊男、少年翁○○及幫內部報告會長及副會長問
    題，上下層級關係亂掉之問題，足認松聯會具有組織性及其
    成員具從屬之關係。
  17.依附件編號17監聽譯文所示（見張銘鶴電話0000000000號之
    98年聲監字第418 號譯文第63、64、65、67頁），李佳潤因
    友人綽號阿忠及阿元遭人毆打，即撥打電話請求張銘鶴集結
    人員，另經張銘鶴電話指揮成員綽號KK、吳俊男等人在新北
    市○○區○○路上合家歡集合等情形，足認松聯會具有組織
    性，且成員另包括李佳潤。
  18.依附件編號18監聽譯文所示（見張銘鶴電話0000000000號之
    98年聲監字第418 號譯文第68頁），張銘鶴因友人萬春有事
    情需要人力支援，張銘鶴即電話指揮幫內成員帶人攜帶東西
    前去支援友人萬春，足認松聯會具有組織性、從屬關係及暴
    力性。
  19.依附件編號19監聽譯文所示（見張銘鶴電話0000000000號之
    98年聲監字第351 號譯文第4、5、18、17、18、19頁），張
    銘鶴因接獲友人綽號小育電話指稱因98年8月11日17時0分公
    祭需要幫派人力支援，張銘鶴遂於當日帶同梁家聚、林庭立
    、吳俊男、李佳潤、少年陳○○、綽號小朱等人前往新北市
    板橋區第二殯儀館公祭等情事，顯見松聯會具有組織性及集
    團性，且益徵梁家聚、林庭立、吳俊男、李佳潤均屬該會成
    員無疑。
  20.依附件編號20監聽譯文所示（見張銘鶴電話0000000000號之
    98年聲監字第351 號譯文第10、11頁），張銘鶴因友人綽號
    茶壺兄先前要攔堵綽號思弘、天九之男子追討債務，張家瀚
    女友（綽號妹子）發現而向吳俊男告知有綽號思弘之行蹤，
    吳俊男即電話向張銘鶴報告，張銘鶴接獲電話後即向友人綽
    號茶壺兄告知此情形，張銘鶴並隨即電話指揮成員吳俊男帶
    同另成員梁家聚等至新北市○○區○○街85度C 包圍綽號思
    弘、天九之男子，顯見松聯會有組織性及上下階層之從屬關
    係及暴力性。
  依附件編號21監聽譯文所示（見張銘鶴電話0000000000號之
    98年聲監字第351 號譯文第15頁、吳俊男電話0000000000號
    之98年聲監字第000498號譯文第10頁、張銘鶴電話00000000
    00號之98年聲監字第498號譯文第3、4 頁），楊孝文因先前
    毆打金滿意卡拉OK李姓少爺之後，該店老闆綽號阿勇仔心有
    不甘有意要討，楊孝文以電話向張銘鶴告知要開戰之訊息，
    張銘鶴接獲楊孝文電話指令後隨即電話指揮手下成員吳俊男
    趕快前往金滿意等情事，顯見松聯會有組織性及上下階層有
    從屬關係及脅迫性與暴力性。
  依附件編號22監聽譯文所示（見張銘鶴電話0000000000號之
    98年聲監字第351 號譯文第23、24、25頁），張銘鶴友人綽
    號萬春之男子，因在新北市○○區○○路上念卡拉OK店內與
    人起口角需要人力支援，即打電話張銘鶴請求派遣幫內成員
    支援，張銘鶴接獲電話後隨即指揮成員林庭立打電話叫成員
    綽號KK、少年翁○○等人，然成員林庭立即電召成員少年陳
    ○○等人前往支援，之後張銘鶴以電話指示叫成員林庭立等
    人撤離之命令，足認松聯會顯有組織性及上下階層從屬關係
    及暴力性，且益徵林庭立確為成員之一。
  依附件編號23監聽譯文所示（見張銘鶴電話0000000000號之
    98年聲監字第351 號譯文第32頁、吳俊男電話0000000000號
    之98年聲監字第498 號譯文第10、11、12頁），張銘鶴手下
    成員綽號小艾之男子因於98年8 月20日與免費客運公司司機
    發生口角之後，成員陳俊宏（綽號小艾）即向吳俊男報告此
    事之後，經吳俊男指示須以電話向張銘鶴報告此事，成員陳
    俊宏（綽號小艾）以電話向張銘鶴報告此事，足認松聯會顯
    有組織性，成員間確實有從屬之關係。
  依附件編號24監聽譯文所示（見張銘鶴電話0000000000號之
    98年聲監字第405 號譯文第6、7、8、9、12頁、曾冠中電話
    0000000000號之98年聲監字第405 號譯文第12、13頁），吳
    俊男於98年9月8日15時40分23秒以電話0000000000號向張銘
    鶴告知因綽號夢夢友人要去支援另綽號阿紫友人，需駕駛汽
    車，其後另成員梁家聚以電話0000000000號向張銘鶴告知是
    否要前往支援，張銘鶴隨即以電話向楊孝文報告幫內成員過
    去西門町支援友人綽號夢夢等情事，之後楊孝文以電話向手
    下成員張銘鶴詢問成員支援作戰之情形，足認該組織內成員
    確為有從屬之關係及暴力性。
  依附件編號25監聽譯文所示（見張銘鶴電話0000000000號之
    98年聲監續字第405號譯文第10、11頁、張家瀚電話0000000
    000號98年聲監字第578號譯文第6、7頁），張銘鶴因於98年
    9月9日18時32分25秒接獲綽號小育友人電話，指稱於當兵期
    間遭同袍欺負，需要人力支援壯大情勢，張銘鶴電話指示成
    員吳俊男帶3、4人過去支援，成員吳俊男接獲電話指示後即
    撥打張家瀚電話與之聯繫，指稱張銘鶴指示要由曾冠中帶隊
    ，其隊員有張家瀚、吳俊男、少年翁○○等人過去支援，但
    最後並無過去，惟會內成員出動支援他人情事，由張銘鶴接
    獲楊孝文電話時向其報告此事，足認松聯會顯有組織性及成
    員之間有從屬之關係及暴力性，且曾冠中亦具於指揮之地位
    。
  依附件編號26監聽譯文所示（見張銘鶴電話0000000000號之
    98年聲監字第418號譯文第14、25、26、27、33、41頁），
    張銘鶴接獲竹聯幫弘仁會委託要向新北市新店區安康地區莊
    家檳榔攤陳秋菊及邱女生等人收款新臺幣（下同）74萬元整
    ，張銘鶴即電話聯繫成員曾冠中、李佳潤分別前往新北市○
    ○區○○路上尋找莊家檳榔債務人，其後張銘鶴在新北市○
    ○區○○路2 段上尋獲莊家檳榔並上前詢問時，被害人發現
    時即跑走，然遭張銘鶴抓走。足認松聯會確實有集團性及組
    織性、暴力性。
  附件編號27監聽譯文所示（見曾冠中電話0000000000號之98
    年聲監續字第351 號譯文第32、33、34頁），曾冠中應朋友
    阿華之要求，指揮成員仔仔及其他成員小弟2 人，至新北市
    新店區○○路某小店砸店，足認松聯會確實有集團性及組織
    性、暴力性，且曾冠中亦居於指揮之地位。
  (二)證人楊孝文證稱：松聯會組織包括其、張銘鶴及曾冠中，還
    有張家瀚、小鬼、芭樂、仔仔、小邱（即邱孝信）等人（見
    本院卷(一)第60頁），又依附件編號3 監聽譯文所示（見被告
    楊孝文電話0000000000號之98年聲監字第498 號譯文第6至9
    頁），證人楊孝文於電話中向張家瀚（綽號阿瀚）訴苦，表
    示會內成員邱孝信即被告都沒有向心力等語，足認被告確屬
    松聯會之成員。另依附件編號15監聽譯文所示（見張銘鶴電
    話000000 0000號之98年聲監字第418號譯文第49、50、51頁
    ），張銘鶴接獲成員少年翁○○電話討論，被告是否是松聯
    會內成員，經張銘鶴向少年翁○○指稱，現在整個會係由張
    銘鶴負責，被告確實是松聯會的人，益徵被告確有參加松聯
    會之犯罪組織。
  (三)綜上，被告參與犯罪組織之事證明確，犯行堪以認定，應予
    依法論科。
二、上開事實二（傷害）部分：
    訊據被告矢口否認有何傷害告訴人方晨恩之犯行，辯稱其當
    時並沒有在現場云云。經查：
  (一)證人方晨恩證稱：其當時在上班時，突有名男子前來翻其所
    穿衣袖，見其手臂上有刺青圖樣後，即就向其指稱「你等一
    下」，嗣由少年陳○○帶領2 個人前來，少年陳○○即向其
    指稱「你出來」，其回稱：「不要，有客人」後，與少年陳
    ○○前來之另1 位即強拉其出去，其回手掙脫時，在場其他
    人即有拿棍棒毆打其，然後少年陳○○見狀即向現場同夥表
    示「先不要打」，少年陳○○先動手將其頭部壓低強制其上
    車，其聽到在場同夥說「先押上車再說」，其用力掙脫所以
    未被押上車，在場同夥看到後即分別持棍棒圍毆，其當時因
    被毆打很嚴重又想跑，故出於自衛回手，現場同夥見狀後大
    聲指稱：「敢回手，給他死」，當場少年陳○○及同夥就一
    同圍毆，其當時被打到在地上，用力爬起來後就往加油站對
    面跑，當時見到被告手持棍棒緊追在後，並用棍棒向其頭部
    毆打，其用手回擋等語（見臺灣臺北地方法院檢察署99年度
    偵字第4308號卷四第85頁），足認被告確有與少年陳○○共
    同傷害告訴人之犯行。
  (二)被告雖辯稱其並不在現場云云，惟證人張銘鶴與本院準備程
    序中陳稱：其當時有打電話給李佳潤、梁家聚及被告3 人，
    嗣後梁家聚向其表示只有梁家聚與被告二人到場等語（見本
    院卷二第75頁）。本院審酌張銘鶴就傷害告訴人部分係坦承
    犯行，其於上開與少年翁○○之對話中（見附件編號15監聽
    譯文），就少年翁○○質疑被告是否為松聯會成員時，對被
    告又多所維護，當不致設詞陷害被告。證人張銘鶴雖於本院
    審理中否認前開陳述，改稱梁家聚並未向其回報云云（見本
    院卷三第27頁反面），然張銘鶴於該會居於領導地位，已如
    上述，其既聯絡會內成員梁家聚前往，梁家聚豈有不回報之
    理，證人張銘鶴所為該部分證述，實與常情有違，且觀諸證
    人張銘鶴該次證述有關其與李佳潤於事發當時之聯繫，顯與
    卷附之監聽譯文不符（見張銘鶴98年聲監續字第418 號第63
    頁至第65頁），對檢察官之詰問，亦多以忘記、不記得等語
    回答，顯係迴護會內其他成員而避重就輕，爰認證人張銘鶴
    於準備程序中之陳述應較為可採。是被告當時確在現場，且
    與張銘鶴有犯意聯絡。被告所辯核屬卸責之詞，不足採信。
  (三)證人孫承煥雖證稱：其於98年7月27日晚上7、8 時至凌晨期
    間均與被告在一起，有經過上開加油站，但沒有停下來云云
    （見本院卷三第239 頁），證人梁家聚亦證稱：其當天在現
    場並未見到被告云云（見本院卷三第237 頁）。然證人孫承
    煥及梁家聚既係被告之友人，所述非無迴護被告之虞，是否
    屬實，已非無疑，況渠等所陳，已與上開二證人所述不符，
    且事發當日距渠等作證之99年10月21日已有相當之時日，卻
    又均能就當日發生之事陳述無礙，顯違常情。證人孫承煥雖
    稱因其有在無名網誌上記錄當日火燒車之事，嗣卻稱該紀錄
    已經刪除，然該紀錄既經刪除，何以又能記得其與被告確於
    98 年7月27日上開時間內在一起，證人孫承煥之證述顯有矛
    盾，洵不足採。另證人梁家聚於警詢時原稱：其當時沒有參
    與去欣欣加油站毆打人，均不知情云云（見同上第4308號卷
    三第101 頁），嗣於偵查中改稱：其知道事情，事前有電話
    邀約，但其沒有去云云（見同上偵字第4308號卷四第101 頁
    ），迨至本院審理時復改稱：其承認其有去，但其並未動手
    等語（見本院卷二第75頁反面），是證人梁家聚之陳述前後
    不一，憑信性甚低，其證述亦不足採信。
  (四)綜上，被告與少年陳○○等人共同傷害告訴人之事證明確，
    犯行亦堪認定，亦應依法論科。
三、按組織犯罪防制條例第2 條規定：「本條例所稱之犯罪組織
    ，係指三人以上，有內部管理結構，以犯罪為宗旨或以其成
    員從事犯罪活動，具有集團性、常習性及脅迫性或暴力性之
    組織」。其中所謂「內部管理結構」，乃指有上下服從關係
    之謂，亦即其組織內部有主持人或首領與幫派層級之分，有
    階級領導，下屬須服從主持人或首領之命令行事而言，至其
    組織成員有無固定服勤時間、是否得以自由離職、有無內部
    懲處違抗命令之規範或相關義務之幫規、入幫儀式、成員間
    之職務分配或職務名稱等情形，均非所問；再就其組織之形
    式而觀，亦不以其有一定之組織名稱為必要，亦即無論其組
    織係以幫派之名稱或公司之型態成立，只須其主持或首領之
    人依上下階層領導，聚集多眾組織，而以慣行暴力犯罪為宗
    旨或由其成員從事犯罪活動者，即屬本條例所稱「犯罪組織
    」（最高法院97年度臺上字第5040號判決意旨參照）。組織
    犯罪防制條例第3條第1項及第3 項所稱之參與犯罪組織，指
    加入犯罪組織成為組織之成員，而不問參加組織活動與否，
    犯罪即屬成立（最高法院97年度臺上字第1950號判決意旨參
    照）。是核被告上開事實一所為，係犯組織犯罪防制條例第
    3條第1項後段參與犯罪組織罪，上開事實二部分，係犯刑法
    第277條第1項傷害罪。被告就傷害之犯行與張銘鶴、少年陳
    ○○等人，有犯意聯絡及行為分擔，應論以共同正犯。被告
    所犯上開二罪，犯意各別，行為互殊，應予分論併罰。查被
    告為74年12月1 日生，行為時為已滿20歲之成年人，而少年
    陳○○行為時係14歲以上未滿18歲之人，有其年籍資料在卷
    可稽，被告與少年陳○○共同實施犯上開事實二之罪，應依
    兒童及少年福利法第70條第1 項前段之規定，加重其刑。爰
    審酌被告正值青年，不思上進，參與犯罪組織，到處滋事，
    又聚眾尋仇，以眾暴寡，實有不該，及其智識程度、犯罪手
    段、所生危險及損害及犯後態度等一切情狀，就其所犯各罪
    ，分別量處如主文所示之刑，另依組織犯罪防制條例第3 條
    第3 項規定，併予宣告應於刑之執行完畢或赦免後令入勞動
    場所強制工作3 年，及就宣告有期徒刑部分，定其應執行之
    刑。
乙、無罪部分：
一、公訴意旨略以：被告與曾冠中、張銘鶴、吳榮楨、梁家聚（
    前開4人就此部分經本院以99年度訴字第544號判決論以強制
    罪各處有期徒刑8月、8月、6月、8月，均尚未確定）、李佳
    潤、詹睿謙、張家瀚、黃翊洋、吳俊男、林庭立、黃靖順（
    前開7人就此部分經本院以99年度訴字第544號判決諭知無罪
    ，均尚未確定）、黃聖凱（經移送本院少年法庭）、少年陳
    ○○、少年翁○○（由本院少年法庭分別裁定不付審理及交
    付保護管束）等人，共同基於意圖為自己不法所有之犯意聯
    絡，因被害人黃金龍於95年起至96年8 月間，陸續向黃靖順
    共借款10多萬元，期間亦有陸續還款然未完全清償，故黃靖
    順即請張銘鶴追討剩餘款項，復於98年5 月18日中午12時許
    ，被害人駕駛銀色9G-5077 號休旅車，至新北市○○區○○
    街217巷85度C店旁停車格內後，旋至朋友家中聊天，而黃靖
    順接獲吳榮楨之電話告知後，旋即通知張銘鶴與曾冠中，復
    率同被告、李佳潤、少年翁○○、少年陳○○、詹睿謙、黃
    聖凱、張家瀚、黃翊洋、吳俊男、吳榮楨、梁家聚、林庭立
    前往上址，並以擋到車子要移車為由，要求被害人移車，而
    被害人前往欲開啟車門時，張銘鶴及曾冠中等人即將被害人
    圍住，張銘鶴及曾冠中即向被害人指稱：「你欠我錢，你欠
    我朋友錢」等語，被害人回稱：「我並無欠你錢也無欠你朋
    友錢」，張銘鶴及曾冠中見狀即指揮並下達指令指稱：「將
    他帶走」，約3至4名不詳成員上被害人上開休旅車內，張銘
    鶴及曾冠中便喝令被害人上車，被害人見該成員太多又將其
    圍住無法逃離情形下，不得已依照其指示進入自己車內駕駛
    座上，曾冠中便坐在駕駛座旁，車內期間，曾冠中言語恐嚇
    稱「你不還錢，我就要你死」等語之後，遂徒手毆打被害人
    頭部，而上開其餘成員即駕駛另車輛尾隨在後押車，被害人
    在曾冠中等人脅迫下，將車輛開至黃靖順在新北市○○區○
    ○路3段245號所開設之「裕峰自助餐廳」，張銘鶴與曾冠中
    並指示上開成員將被害人帶入上開餐廳內，張銘鶴與曾冠中
    即向被害人恐嚇稱：「我們是專門在討債的，如果你不還錢
    ，我就將你打死，不然就帶你到山上去」等語，而上開成員
    聽到此句話時，便持電擊棒向被害人電擊，並逼使被害人簽
    下無債務關係本票3張（分別為：面額18萬元整1 張、面額9
    萬元整2 張）及收據之後，張銘鶴與曾冠中再恐嚇稱：「放
    你走，如果你報案，我就對你家人不利，我不怕你報警」等
    語，被害人隨即快速逃離現場。因認被告涉與曾冠中等人共
    同犯刑法第330條第1項加重強盜犯嫌等語。
二、按犯罪事實應依證據認定之，無證據不得認定犯罪事實，又
    不能證明被告犯罪者，應諭知無罪之判決，刑事訴訟法第15
    4條、第301條第1 項前段分別定有明文。次按認定犯罪事實
    所憑之證據，雖不以直接證據為限，間接證據亦包括在內，
    然而無論直接證據或間接證據，其為訴訟上之證明，須於通
    常一般之人均不致有所懷疑，而得確信其為真實之程度者，
    始得據為有罪之認定，倘其證明尚未達到此一程度，有合理
    之懷疑存在而無從使事實審法院得有罪之確信時，即應由法
    院為諭知被告無罪之判決，最高法院76年臺上字第4986號判
    例意旨可資參照。再按刑事訴訟法第161條已於91年2月8 日
    修正公布，其第1 項規定：檢察官就被告犯罪事實，應負舉
    證責任，並指出證明之方法。因此，檢察官對於起訴之犯罪
    事實，應負提出證據及說服之實質舉證責任。倘其所提出之
    證據，不足為被告有罪之積極證明，或其指出證明之方法，
    無從說服法院以形成被告有罪之心證，基於無罪推定之原則
    ，自應為被告無罪判決之諭知，最高法院亦著有92年臺上字
    第128號判例意旨可資參照。
三、公訴人認被告涉犯加重強盜罪嫌，無非係以黃靖順、曾冠中
    、李佳潤、詹睿謙、吳榮楨、梁家聚等人之供述及告訴人黃
    金龍之指述為其主要論據。訊據被告堅詞否認涉此部分之犯
    行，辯稱：其並不在場，並未參與等語。經查：
  (一)黃靖順供稱：其經營冷凍食品、自助餐店，被害人大約於 4
    年前開始陸陸續續向其借錢，直至97年底被害人積欠大約18
    萬5,000元，但一直都沒有還錢，其至98年2月將該筆債務委
    託張銘鶴追討，至98年5 月其接獲吳榮楨電話，告知被害人
    人在新北新店區○○街85度C 咖啡店那邊，其即告訴張銘鶴
    ，然後張銘鶴、曾冠中及另兩名不明男子帶被害人至其開設
    之裕峰自助餐店，當時是共同乘坐被害人所有之自用小客車
    一同前來，期間其跟被害人商討還款事宜，之後其即先離開
    ，被害人是否有遭受暴力行為其就不曉得，也沒看到等語（
    見99年度偵字第7801號卷第6至8頁）。是黃靖順僅供稱其委
    託張銘鶴向被害人追討債務，接獲吳榮楨電話及張銘鶴、曾
    冠中帶被害人前來自助餐廳，其所述尚不足為被告不利之認
    定。
  (二)曾冠中供稱：其與被害人沒有任何財務關係，是裕峰自助餐
    老闆委託處理，所簽商業本票其不知在何處，其押被害人前
    往裕峰自助餐時，在車內因被害人罵其，所以其徒手打被害
    人的頭，其不知是誰用電擊棒電被害人，其只是請被害人好
    好談，因被害人賴帳賴很久等語（見99年度偵字第4308號卷
    一第105頁至106頁、99年度偵字第4308號卷四第141 頁、98
    年度偵字第21219號卷第172頁）。是曾冠中之供述均未提及
    被告，洵難據此對被告為不利之認定。
  (三)李佳潤供稱：其當時因要上班經過該處，在路邊有見到曾冠
    中、張銘鶴、吳志傑（即吳榮楨）、少年陳○○、詹睿謙、
    黃聖凱等在該處，其好奇有停下來問發生何事，少年陳○○
    說有人欠錢，正在處理債務，其因要趕著上班，即離開該處
    等語（見99年度偵字第4308號卷二第71頁至第72頁）。是李
    佳潤僅供稱其經過該處所見到之人及聽聞少年陳○○表示正
    在處理債務，亦難據此對被告為不利之認定。
  (四)吳榮楨供稱：其於98年5月18日下午3、4 時接到張銘鶴電話
    ，要其前往新店市○○街85度C 確認是否為被害人，其即前
    往確認無誤，即先行離開，被害人打電話要其去跟對方洽談
    ，其於當日晚間8、9時前往自助餐廳，被害人簽完本票後即
    離開，其不知何人持電擊棒或徒手毆打被害人，但被害人有
    表示被打之事（見99年度偵字第4308號卷四第18頁至第21頁
    、第152頁至第153頁）是吳榮楨之供述均未提及被告，洵難
    據此對被告為不利之認定。
  (五)至被告詹睿謙供稱：其完全不知道黃金龍案，也沒有參與等
    語（見99年度偵字第4308號卷二第126 頁），梁家聚亦僅供
    稱：其當時沒有去（見99年度偵字第4308號卷三第99頁至第
    101頁）。實難據該等證述對被告為不利之認定。
  (六)另被害人雖指述其遭逼簽發本票之過程，然其於本院99年 9
    月2 日審理中證稱：其可以確認李佳潤、詹睿謙、吳俊男並
    未在場，對黃翊洋並無印象等語，並誤將張家瀚誤認係曾冠
    中（見本院卷三第122頁至第126頁），而其指述均未提及被
    告。是依被害人所述，亦不足為被告不利之認定。
  (七)綜上，依公訴人所提上開證據，尚不足為被告涉有此部分犯
    行之證明。
四、綜上所述，關於被告是否涉此部分犯行，本院認尚未達於通
    常一般之人均不致有所懷疑之有罪確信心證，基於無罪推定
    之原則，自不能為被告有罪之認定。此外，復查無其他積極
    證據足證被告確有公訴人所指該部分犯行，揆諸上揭說明，
    此部分犯罪尚屬不能證明，應就此部分為被告無罪之諭知，
    以昭審慎。
據上論斷，應依刑事訴訟法第299條第1項前段、第301條第1項，
組織犯罪防制條例第3條第1項後段、第3 項，兒童及少年福利法
第70條第1項前段，刑法第11條、第28條、第277條第1 項、第51
條第5款，判決如主文。
本案經檢察官黃碧玉到庭執行職務。
中　　華　　民　　國　 100　　年　　3 　　月　　4 　　日
　　　　　　　　　刑事第十四庭  審判長法  官  吳冠霆
                                      法  官  李殷君
                                      法　官　賴武志
以上正本證明與原本無異。
如不服本判決應於收受送達後10日內向本院提出上訴書狀，並應
敘述具體理由；其未敘述上訴理由者，應於上訴期間屆滿後20日
內向本院補提理由書（均須按他造當事人之人數附繕）「切勿逕
送上級法院」。
　　　　　　　　　　　　　　　　      書記官　劉麗英
中　　華　　民　　國　 100　　年　　3 　　月　　4 　　日
本案論罪科刑法條全文：
組織犯罪防制條例第3條
發起、主持、操縱或指揮犯罪組織者，處3年以上10年以下有期
徒刑，得併科新臺幣1億元以下罰金；參與者，處6月以上5年以
下有期徒刑，得併科新臺幣1千萬元以下罰金。
犯前項之罪，受刑之執行完畢或赦免後，再犯該項之罪，其發起
、主持、操縱或指揮者，處5年以上有期徒刑，得併科新臺幣2億
元以下罰金；參與者，處1年以上7年以下有期徒刑，得併科新臺
幣2千萬元以下罰金。
犯第1 項之罪者，應於刑之執行完畢或赦免後，令入勞動場所，
強制工作，其期間為3年；犯前項之罪者，其期間為5年。
前項強制工作，於刑之執行完畢或赦免後，檢察官認為無執行之
必要者，得檢具事證聲請法院免其執行。
第3項強制工作執行已滿一年六個月，而執行機關認為無繼續執
行之必要者，得檢具事證，報請檢察官聲請法院免予繼續執行。
中華民國刑法第277條第1項
傷害人之身體或健康者，處3年以下有期徒刑、拘役或1千元以下
罰金。
【附件】
1.時   間：000000  00：06：05
  發話人A：張銘鶴 0000000000
  受話人B：德哥   0000000000
  A：喂 德哥
  B：你在睡覺喔 4點幫我準備一台車
  A：4點 我要看看 我在家 我沒出門..
  B：你跟楊仔戶長決定了嗎
  A：對阿 楊仔要移回去了
  B：移去哪裡
  A：移去他那邊
  B：哪裡 中正路那邊嗎
  A：現在上面名字過他的
  B：上面過他的名字
  A：對阿 他現在做會長
  B：他做會長 我怕孩子仔沒人要跟他
  A：他本來就沒半個人
  B：對阿 那沒效 我回去再說
  A：好
2.
(1)時   間：000000 00：14：07
  發話人A：楊孝文 0000000000
  受話人B：張銘鶴 0000000000
 【簡訊】明晚上7點安德街85開會～小楊
(2)時   間：000000 00：12：56
  發話人A：楊孝文 0000000000
  受話人B：張家瀚 0000000000
 【簡訊】明晚上7點安德街85開會～小楊
(3)時   間：000000 00：16：48
  發話人A：楊孝文 0000000000
  受話人B：曾冠中 0000000000
 【簡訊】明晚上7點安德街85開會～小楊
3.時   間：000000 00：17：33
  發話人A：楊孝文 0000000000
  受話人B：張家瀚 0000000000
   B：喂楊哥
   A：喂阿翰喔
   B：ㄟ
   A：你在上班喔
   B：對
   A：我問你一個問題，小邱是不是我在跟他要房子的時候說有
      跟阿鶴阿中講說要約輸贏有這個事情是不是
   B：這個我不太清楚
   A：我聽到消息是這樣子
   B：ㄟ
   A：這個事情你們怎都沒再講
   B：這個我不知道啦 我不清楚 還是我去幫你問一下
   A：不用沒關係 因為阿鶴現在在睡覺電話沒接我直接問他比
      較快
   B：那楊哥打算怎麼處理
   A：怎麼處理沒關係，大家都散散的，大家都玩個人的，我就
      將整個會解散掉，我整個都解散掉就好了，就沒有這些問
      題了，以後大家就各走各的，就沒有這些問題，以後大家
      如有問題就來找我，我每天為了這些問題，我頭都很痛，
      我挺這都挺不完
   B：那是小邱個人的問題
   A：不是，小邱是歸小邱，這件事情坦白講，阿鶴你要不要跟
      我講
   B：要啦
   A：對不對，阿中你每次都說你是會長，出門你都是報松聯ㄚ
      ，沒事情都報個人的，現在他個人情緒都不好，整個會都
      要跟他走
   B：嗯
   A：這樣子也不對啦因為你一個人當個會長要替大家著想不是
      你個人情緒起來要怎樣就怎樣
   B：我知道
   A：這樣子是不對的
   B：對
   A：是不是我每天煩惱你們這些人就好啦，我都不用賺錢，這
      一個欠錢，那一個怎樣，那我把他解散掉就好了，就沒有
      這些問題了，對不對，我也有脾氣勒。我在氣什麼，因為
      你們都不跟我講。
   B：我知道啦
   A：對不對，每次講說要團結，團結到哪裡去，那不是在打散
      彈嗎，打散彈就不用了，我會這樣想
   B：我知道
   A：每次都替大家想 哪一次替我想過
   B：我知道楊哥
   A：當然我會生氣，根據我知道說阿鶴還勸他不要衝動，我就
      想說你叫他試看看看，我會打到他跑不掉，你叫小邱來試
      看看
   B：他是應該不可能 他連住的地方都沒有
   A：他錢到現在都沒還…我聽到這些消息說有跟阿中阿翰講，
      他們都默認。
   B：阿 跟我講 楊哥你說跟我講
   A：不是啦，是跟阿中阿鶴講，阿鶴還勸他不要衝動，他之前
      我為什麼逼他走，他留的電話都不接的，從來不回報，從
      來都不會安什麼的，要人變臉後才出現一下就不見，那我
      留這種人何用，貸款我在繳一個月3百多萬…，我在氣說
      阿鶴怎沒跟我講這樣處理不對，還叫他冷靜，如我就現場
      打下去………我看說安康哪一個老大挺他，叫他出來看看
      …，我看哪一個挺他
   B：還是晚上找人把他押帶走
   A：不是，ㄚ帶走是不用，畢竟房子還給我們，我在氣說這小
      孩說話不可這樣…，重點是阿鶴，都沒跟我講這些你知道
      嗎？我現在收到消息，昨天有人跟我講才知道…
   B：看楊哥要怎麼處理在跟我講，能幫忙我在幫忙。
   A：我還是要打電話問阿鶴 有沒有講這件事情 阿鶴有叫他冷
      靜。
   B：楊哥 我講一句話你不要生氣 就是你聽這消息是誰跟你講
      的。
   A：就是我們自己裡面的人啦，不然我怎會知道。
   B：那你就問傳這消息的人當場有沒有在場。
   A：就是在場
   B：他有在場有就是有的
   A：他跟阿哲那時候，我們撤離金滿意的時候，阿哲來找我那
      時候，我不是一直都很忙嗎，後來就約我見面，見面的時
      候阿哲跟我建議幾件事情，第一個會長換掉，我那時候就
      說會什麼要換勒，最近我把會長換掉了。
   B：沒有啦 他建議你換誰。
   A：沒有啦 他叫我自己考慮阿
   B：喔
   A：他是建議阿中比較爆性對大家比較不好 人機也是好意
   B：我知道
   A：我覺得阿中最近有像阿德所講的，所以我才會想這些事情
      ，第二個事情就是說，最近真的很亂，比方說叫仔仔管全
      部，你們都在幹什麼，一個會長的輸贏在哪裡，叫仔仔發
      落，那乾脆叫仔仔做會長就好了。
   B：這個好像有經過阿鶴同意的
   A：我都不知道啦
   B：這個我知道 叫仔仔管這個東西 這個我知道
   A：管到大家都不信他
   B：叫仔仔管這事是阿鶴自己跟我講的 所以我知道
   A：我問你一件事，誰信他，是哪一個信你仔仔，不是說仔仔
      管不好，上面大家就替他擦屁股，乾脆就叫他不要管，他
      管那麼多幹麻，每天他們都在我這邊回報，我哪不知道哩
      。
   B：楊哥既然你講這樣的話 我在去跟阿鶴 阿中講從今天開始
      我管好了
   A：對吧，第二件事阿德也是好意，阿德也是說這些小孩子你
      不要煩惱，你就專心想賺錢的事情就好啦，孩子的事情他
      會幫忙發落..阿德他在想什麼我知道，我不可能那麼快交
      給他，畢竟我對他不是很了解，我比較了解就是我們身邊
      週遭比較常在一起的人。
   B：我知道
   A：我也不可能，講難聽一點，我不會叫阿德起來接會長我也
      不可能這樣做，畢竟我對他不是很了解…我覺得已經把他
      弄亂掉了
   B：對阿 整個結構都不一樣
   A：我聽到這消息之後，阿德跟阿鶴叫我不要想太多，這他會
      管，我想說他會管，我就讓你們管管，到現在變成這樣，
      又聽到這消息，我更生氣比之前還爛
   B：楊哥我覺得從頭到尾小邱都不是我們自己的
   A：就算是不是自己的，阿鶴你應該知道，也要問我說，楊哥
      那小邱怎講這樣，不然你也要問我
   B：我了解楊哥你再說什麼
   A：…我們整個內部架構都亂掉了
   B：我知道
   A：我問你啦 我這樣講整個架構起來你認為勒 是不是亂掉了
   B：是沒錯 亂也亂很久了
   A：亂很久是阿鶴阿德叫我不要管的，我們離開金滿意後，我
      就不管你們了，是阿德阿鶴跟我講的，是他們跟我講的，
      這個事情芭樂還在場，我們在民權路古早傳說那邊聊的，
      從那次後我就不管事了…有事都是我這邊沒事…。
4.時   間：000000 00：35：40
  發話人A：楊孝文 0000000000
  受話人B：張家瀚 0000000000
   B：喂 楊哥
   A：我忘記跟你說，這樣子好了晚上你做聯絡人好了，阿德阿
      鶴阿中。
   B：德哥他在高雄。
   A：他在高雄
   B：他們沒跟你講嗎？德哥最近這二天在高雄處理事情，應該
      今天早上晚上才會上來。
   A：我想說晚上大家吃個飯。
   B：那個芭樂，他們應該知道吧？沒跟你講嗎？阿孟也知道啦
      ？
   A：沒跟我講阿。我想說幾個頭大家坐下來聊聊，老闆交代我
      就是說，我們在中永和開一個新會，這一、二天那邊有準
      備我們的桌，那是我們的會。
   B：嗯。
   A：在中永和那邊。
   B：嗯。
   A：對阿，要開一個新會，阿德不在阿鶴。
   B：我聽仔仔在講，跟阿德住在一起，也有一個叫阿忠的德哥
      他家不是有個瘦瘦叫阿忠的。
   A：我知道。
   B：他是說，今天晚上所以我不確定。
   A：不然你也可以請他來參加一下。
   B：如果他回來的話我會跟他講。
   A：我想說晚上我們幾個頭。
   B：那楊哥你打算要找誰。
   A：就阿鶴阿中我們大胖中。
   B：阿中還有勒
   A：還有阿德阿。
   B：他如果有回來我就跟他講。
   A：如果他沒回來就叫阿中，跟他聯絡一下他也可以代表出席
      。
   B：阿忠喔，他應該是不會。
   A：他不是跟他很久了嗎？
   B：這個我可以確定他不會去參加這個。
   A：是唷，我想說他在他旁邊，跟那麼久可以代表他出來吃個
      飯了解一下，把這事弄清楚，你聽的懂嗎？
   B：這個我可以確定他不會去。
   A：我們就私底下不要說開會，就說是聊天就好，畢竟我們中
      永和最近要開一個新的會，老闆那邊有準備我們的先理清
      楚不然就難看。
   B：就是亂七八糟
   A：比我們晚起來的，咱學長，幹你良， 比人還難看。
   B：這我知道。
   A：聽懂嗎？
   B：我知道。
5.
(1)時   間：000000 00：46：24
  發話人A：萬春（或滿春）0000000000
  受話人B：張銘鶴        0000000000
   B：怎樣
   A：你在哪邊
   B：我在我家這
   A：你能出來嗎那個龍哥那個誰輝哥叫我去廢棄物回收廠龍哥
      那邊那邊好像有事我要過去一下
   B：廢棄物回收廠
   A：他是做回收廠的在那個圓環那邊有個加油站
   B：哪個圓環
   A：環快那邊不是有個加油站你到那邊打給我多久會到
   B：我要蠻久的
   A：我先過去看看你要過來在打給我看是什麼事你附近有小鬼
      嗎
   B：有阿
   A：不然你就找4-5個他們有摩托車嗎
   B：沒有
   A：我先過去看看怎樣如果要叫人過來我在打給你
   B：好
(2)時   間：000000 00：55：27
  發話人A：萬春（或滿春）0000000000
  受話人B：張銘鶴        0000000000
   B：怎樣
   A：可能要過來
   B：很多人在那邊嗎
   A：我已經叫阿任他們過來
   B：好
(3)時   間：000000 00：56：51
  發話人A：張銘鶴   0000000000
  受話人B：小朱成員 0000000000
   B：喂，鶴哥
   A：你們在哪裡？
   B：E世紀。
   A：現在趕過去，打給萬春（或滿春），你們有萬春（或滿春
      ）電話嗎？
   B：我問一下【問旁邊人：你有萬春兄（或滿春）電話旁邊人
      回答：有】
   A：你打給他，問他地點在哪裡，人找一找就過去了。
   B：好，鶴哥。
   A：喂
   B：鶴哥，小艾問說你剛講是什麼意思？
   A：就是找人過去就對了。
   B：就是看萬春兄（或滿春）地點在哪，然後就找人過去。
   A：對。
   B：好。
   A：快一點。
   B：好。
(4)時   間：000000 00：57：51
  發話人A：張銘鶴   0000000000
  受話人B：小朱成員 0000000000
   A：喂
   B：賀哥 小艾問說你剛講是什麼意思
   A：就是找人過去就對了
   B：就是看滿春兄地點在哪然後就找人過去
   A：對
   B：好
   A：快一點
   B：好
(5)時   間：000000 00：59：44
  發話人A：張銘鶴   0000000000
  受話人B：小朱成員 0000000000
   A：喂
   B：鶴哥 我小朱 我們要怎麼過去
   A：打電話問萬春（滿春）
   B：那地點是
   A：他有沒有跟你講
   B：環快加油站
   A：好
   B：好
(6)時   間：000000 00：00：55
  發話人A：張銘鶴   0000000000
  受話人B：某男成員 0000000000
   A：喂
   B：喂 哥哥你剛打給我
   A：你在哪裡
   B：我在我家
   A：你在你家 有車嗎
   B：小光載我
   A：你叫小光載你去那個快速道路有1間加油站
   B：哪一間
   A：環河快速道路只有一間加油站
   B：環河快速道路上有一間加油站我知道
   A：去那邊集合 滿春在那邊快點
   B：好
   A：找多一點人過去
   B：好
(7)時   間：000000 00：04：07
  發話人A：張銘鶴   0000000000
  受話人B：阿達     0000000000
  【電話接通前旁白對話】等一下從機車到騎過去，那邊不是有
    砂石廠 喔是這邊阿 對 如果從安康過來 走安康便橋
   A：喂 阿忍喔
   B：我阿達 你在哪裡
   A：我現在要過去了
   B：你們有車嗎
   A：我們沒車
   B：你在哪裡
   A：在安康
   B：你打電話給阿豪，我朋友那個豪豪那邊有車，我叫他載你
      們過來。
   A：你叫阿豪去載他們B：去載他們你打電話給阿中。
   A：喂。
   B：喂，41475新店市○○街160-1號。
(8)時   間：000000 00：11：04
  發話人A：張銘鶴   0000000000
  受話人B：佳謙成員 0000000000
   A：喂 佳謙
   B：哥 我到了沒有人
   A：有啦 你打給滿春 你有沒有滿春電話
   B：沒有
   A：你打給小駭好了 小駭他們要過去路上
   B：好
(9)時   間：000000 00：44：45
  發話人A：阿忍成員  0000000000
  受話人B：張銘鶴   0000000000
   B：喂 阿忍你在哪邊
   A：我在環快這邊
   B：阿
   A：環河路這邊
   B：我繞好久都沒看到你們
   A：你在哪裡 台灣優力這邊
   B：阿
   A：台灣優力加油站這邊
   B：在加油站附近
   A：對 我站在路邊
   B：我們那些年輕人有過去嗎
   A：有啦 全部都到了
   B：好 我現在趕過去
(10)時   間：000000 00：49：58
  發話人A：阿忍（A1）、阿中（A2）0000000000
  受話人B：張銘鶴   0000000000
   B：你在哪邊
  A1：台灣優力 你到哪邊
   B：我在環快上面一間加油站
  A1：台灣優力旁邊巷子
   B：台灣優力 你是說是力行路
  A1：誰 阿鶴
  A2：喂
  A1：力行路是不是
  A2：不是你走那個你之前走中安便橋下來要去買菸那個路上我
      們在這邊而已。
   B：喔在最前面那邊喔
  A1：對52578新店市○○路151號
6.
(1)時   間：000000 00：18：59
  發話人A：楊孝文   0000000000
  受話人B：張銘鶴   0000000000
   B：楊哥 幾點要吃
   A：我跟你說我們5點要集合出發老闆6點半在樓下等我們你們5
      點就要集合
   A：5點現在就要5點
   B：你們要趕快集合你們最晚5點半要出發
   A：喔好
   B：不然會塞車在台北市
   A：在台北市
   B：對所以我才叫你們早一點你那阿瀚他們你聯絡了嗎
   A：還沒
   B：趕快連絡
   A：好
(2)時間：000000 00：19：14
  發話人A：（A1某男、A2某男） 0000000000
  受話人B：張銘鶴   0000000000
   B：你們在哪裡
  A1：在工地
   B：幾點下班
  A1：5點
   B：今天晚上要吃飯你知不知道
  A1：吃什麼飯
   B：那個 七哥他們人結婚 要去吃飯
  A1：我知道 揚哥有打電話來跟我們講
   B：對 要集合了
  A1：等一下
   B：叫阿孟他們都出來
  A2：喂
   B：都要集合
  A2：阿
   B：都集合 在新店中正路
  A2：新店中正路
   B：對阿 楊哥他家下面
  A2：楊哥他家下面
   B：對
  A2：在那邊等喔
   B：對
  A2：幾點
   B：最晚要到5點半
  A2：什麼東西
   B：最晚要5點半要到 6點要過去台北市
  A2：我到不了 我5點下班回到家幾點了 在下來
   B：你就騎快一點
  A2：因為我回去就要20分鐘
   B：沒關係 你就讓我載 剩下就幫我聯絡
  A2：還有誰
   B：阿中是不用 剩下都叫出來
  A2：好
(3)時   間：000000 00：43：29
  發話人A：張銘鶴   0000000000
  受話人B：楊孝文   0000000000
   A：楊哥
   B：阿賀 我們只有一桌 一桌扣掉3個剩下七個人 你怎將小駭
      、小光都叫去幹麻
   A：我想說你叫集合所以我才叫他們集合
   B：我要走不是跟你說只有一桌 一桌扣掉我、老闆 另外的共
      3人，你剛好一車的人剛好德哥、阿瀚、你、仔仔一輛車
      剛好一桌那你連小駭、小光都叫過去你要叫他們做什麼我
      不是叫你叫德哥、仔仔、你、阿瀚這樣不是一桌那你一輛
      車子不是比較好坐
   A：對阿
   B：是ㄚ你這樣做就不對了因為我們只有一桌而已
   A：這樣我知道
   B：重點就是叫那幾個現在老闆欣賞仔仔就帶來德哥現在也靠
      過來你聽懂嗎都過來那小駭他們那種小的就不用帶過去帶
      那些就沒用
   A：好
   B：再喬一下
(4)時   間：000000 00：54：51
  發話人A：張銘鶴   0000000000
  受話人B：小朱 0000000000
   A：喂
   B：喂 哥 我小朱 楊哥說叫我們坐你的車
   A：德哥
   B：阿
   A：坐我的車
   B：楊哥說叫我們坐你的車
   A：我沒車 怎過去
   B：我不知道 楊哥就這樣講的
   A：我等一下打給你
(5)時   間：000000 00：01：29
  發話人A：張銘鶴   0000000000
  受話人B：林庭立（阿孟） 0000000000
   A：喂
   B：喂阿鶴
   A：ㄟ
   B：你們那邊幾個人
   A：這邊沒有很多人
   B：總共
   A：我這邊只有我 可是我沒車
   B：你沒車
   A：對
   B：那怎麼辦
   A：我怎知道 要問楊哥
   B：楊哥 他我想應該也沒車 騎摩托車 很丟臉
   A：哈哈
   B：我打給他 等一下
   A：好
(6)時   間：000000 00：09：07
  發話人A：張銘鶴   0000000000
  受話人B：某男     0000000000
   A：喂
   B：姐姐沒接
   A：姐姐沒接 那你打給仔仔 仔仔要跟德哥一起過去 德哥也要去
   B：德哥也要去
   A：對阿
   B：真的嗎
   A：因為七哥說要叫德哥一起過去
   B：那我們車子還是不夠
   A：計程車 那怎麼辦
   B：還要找猴子
   A：找猴子
   B：對阿
   A：夠阿 KK沒去猴子去剛剛好
   B：那一台車變5個人
   A：對阿
   B：好
(7)時   間：000000 00：40：31
  發話人A：張銘鶴   0000000000
  受話人B：佳謙     0000000000
   A：喂
   B：哥 楊哥說他們已經出發了
   A：誰叫打給你 你都不接
   B：我已經睡死了 睡到剛剛才起來
   A：好啦 你先在家裡好啦 還是你要來找小光他們 他們在家
      你要去找小光都沒關係
   B：嗯
   A：你們事情有去處理嗎 沒有
   B：我們的事情 還沒 星期一我要動手
   A：怎麼是星期一 不是星期六
   B：林哥有打給我，我跟他講說最快是今天，不然叫他等星期
      一一定會那個啦，一定會過去。
   A：好啦
   B：哥 再見
(8)時   間：000000 00：26：30
  發話人A：張銘鶴   0000000000
  受話人B：楊孝文   0000000000
   A：喂
   B：喂 老闆在門口
   A：我在路上
   B：你還沒到
   A：塞車
   B：你怎那麼慢，我已經到了，我去接老闆
   A：好，54217台北市大安區○○○路○段182之3號9樓
7.時   間：000000 00：34：59
  發話人A：小育     0000000000
  受話人B：張銘鶴   0000000000
   B：哪個乾坤堂的坤哥
   A：阿
   B：乾坤堂這邊他今天結婚
   A：是喔 在哪裡
   B：在台北市新生北
   A：你跟誰
   B：我跟七哥 他們都在這裡
   A：你跟誰
   B：七哥 我們松聯的七哥
   A：七哥喔
   B：對阿
   A：我要當兵了 你知道嗎
   B：我知道
   A：星期一
   B：星期一 明天喝
   A：想約你聊天
   B：我這幾天都被老大定住 沒法隨便走
   A：你幾點回來
   B：我吃完回去打給你
   A：好啦
8.時   間：000000 00：45：16
  發話人A：張銘鶴   0000000000
  受話人B：楊孝文   0000000000
   A：楊哥
   B：阿鶴，KK他們在哪裡
   A：KK回去了
   B：KK回家了
   A：他手機沒電了
   B：那小鬼他們
   A：都回去了
   B：通通回家了
   A：對阿，早上幫我做事做完都回家了
   B：是喔，剛好那個我那個余大個仲介公司余大哥他打電話
      來他說之前店長跑去他店裏鬧事 他說怎樣在打電話給我
   A：那打給阿瀚，叫阿瀚準備人就好啦
   B：等一下，我等他電話 他說可能那店長酒喝一喝 在仲介公
      司裡面鬧 不知道鬧什麼 余大哥都在我們那邊打牌
   A：沒關係 你就跟阿瀚講 阿瀚就準備人過去
   B：阿瀚現在人在哪裡
   A：在他家
   B：好 我知道
9.時   間：000000 00：00：16
  發話人A：張銘鶴    0000000000
  受話人B1：曾冠中   0000000000
  受話人B2：昌董
   A：喂 阿中怎樣
   B1：你電話都不接
   A：什麼時候
   B1：下午
   A：下午在菜園裡
   B1：你去三峽
   A：你昨天有去看嗎
   B1：我沒看到 小光是什麼事
   A：小光哪有什麼事
   B1：沒有什麼事嗎 七早八早約人去賺外快
   A：喔 明哥 我哪知道是誰
   B1：你等一下
   B2：阿賀 我是上次跟你講話 江輝一起
   A：誰
   B2：我上次跟你講過 阿昌他的董仔
   A：昌哥
   B2：我請教你 小鬼有去找你嗎
   A：有啦 他有跑來找我
   B2：他找你 你說要收他
   A：那不是我 是另外一個董仔
   B2：我跟你講，跟你建議不要收，你會丟臉，我跟你們松聯
       很好，不要讓你們漏氣，他看到人..你松聯真的漏氣，
       我不騙你，他在我這邊住，我收留他，他說你們欺負他
       ，我就跟他說，他欺負你沒關係，我幫你處理，我做一
       下公親，我就跟阿中說你列一下清單，我看一下最後我
       有資格幫忙人，他口氣就說你給我列清單，他憑什麼說
       這些話，欠人家錢還叫人家列清單，太過分，他就說在
       睡覺吵什麼，現在他就是靠我才講這種話，這種人你也
       要收，我問你收到我是為你們好，因為山東跟我們很好
       ，他兒子是我最好我不要讓你們給人家丟臉，這小孩我
       跟你保證，不用3個月你們就知道，我才留幾天手腳就來
       ，兄弟鬩牆，陷害兄弟，我要教他，他握拳頭，他要打
       我就對了，這樣這小孩子能教嗎，我是為了你們那邊好
       ，山東真的跟我們很好，所以我說你們要收這個，真的
       是沒需要，我才趕走他，他會手腳亂來，還帶這邊兄弟
       給別人打，幹你良這是兄弟，欠人家錢你有本事還嗎，
       你有工作嗎，沒本事還錢，還向人借錢，做男人要有氣
       魄，如果說是有工作就慢慢還，你做都不做，欠那麼久
       都不還，我不說他壞話，不是這樣當兄弟的，他真的沒
       資格，我是說有交情所以我跟你說，不要丟臉沒關係，
       我們3個月試3個月後你就會吐口水…我是提供給你聽，
       要收或者不收，我是好意，你可以試看看是否否要收，
       多少人跟我說…..
    A：我了解
10.
(1)時   間：000000 00：41：16
  發話人A：張銘鶴   0000000000
  受話人B：曾冠中   0000000000
   A：喂 阿中
   B：我才知道你有打來
   A：我剛打過去
   B：我要罐頭（應指槍枝）
   A：罐頭 什麼罐頭
   B：你感覺勒
   A：你要罐頭
   B：對
   A：哪一種罐頭
   B：唉呦 還有哪一種罐頭啦
   A：喔~~ 你要做什麼
   B：我不知道啦
   A：你要罐頭你不知道
   B：我也不知道啦 我就是不知道才跟你拿罐頭
   A：我是說你要幹什麼 你也要告訴我你要幹什麼
   B：現在幾點
   A：現在八點多要九點了
   B：多久是九點
   A：差10幾分鐘吧
   B：我等一下過去找你 你在家
   A：沒有 我等一下要去三重
   B：你現在要去三重
   A：對
   B：我怎過去向你拿
   A：我回來再打給你
   B：我十點就要去了
   A：去哪裡
   B：十點就要去
   A：你十點要去哪
   B：新和那邊
   A：幹什麼
   B：挺曹偉他們
   A：挺曹偉
   B：曹偉
   A：曹偉
   B：嗯
   A：十點 我等一下打給你
   B：好
(2)時   間：000000 00：51：07
  發話人A：張銘鶴   0000000000
  受話人B：佳謙成員 0000000000
   A：喂 怎樣
   B：鶴哥唷 要拿罐頭（指槍枝）
   A：你知道罐頭是什麼你知道
   B：我不知道 他叫我跟你拿罐頭給他
   A：好 我知道啦 你就先跟他在一起就對了 我在打電話給你
   B：沒有 哥在家然後 哥哥說那是10點的事
   A：我知道 你就陪著他就對了
   B：哦
   A：好 拜 01615新店市○○街17號12樓之1
(3)時   間：000000 00：12：40
  發話人A：張銘鶴   0000000000
  受話人B：曾冠中   0000000000
   A：喂怎樣
   B：你是 你叫KK來看我有怎樣 我如果真的有怎樣來得及嗎
   A：來得及 你放心
   B：你真的很奇怪勒 如果你要這樣 你就罐頭（指槍枝）收一
      收以後不要那個 你們都很奇怪 有需要的時候沒法拿 沒
      需要的時候就說有多少就有多少
(4)時   間：000000 00：35：11
  發話人A：楊孝文   0000000000
  受話人B：張銘鶴   0000000000
  B：楊哥， 阿中那一邊有事情我先過去那邊處理
  A：我知道，我先跟芭樂過去
  B：是喔
  A：我現在已經過去
  B：我載罐頭過去
  A：好啦
  B：好
(5)時   間：000000 00：36：08
  發話人A：曾冠中   0000000000
  受話人B：張銘鶴   0000000000
   A：怎樣
   B：你在哪
   A：新和
   B：我過去
   A：好，11759新店市○○段五十六分小段
(6)時   間：000000 00：38：05
  發話人A：張銘鶴   0000000000
  受話人B：楊孝文   0000000000
  A：楊哥
  B：我忘記跟你說一件事，趁這個機會給阿中知道，不是看個
     人就可以，你了解我意思嘛
  A：我知道
  B：趁這個機會大家都過去幫忙你有事情大家都在幫忙沒事情
     你就叫個人這樣也不好 你聽懂我意思嘛
  A：我知道 好
(7)時   間：000000 00：08：24
  發話人A：張銘鶴   0000000000
  受話人B：楊孝文   0000000000
   A：楊哥
   B：喂 阿鶴， 我要走了我不要等他們了
   A：好
   B：你叫芭樂過來載我
   A：好
   B：你就繼續忙 叫芭樂過來載我我要回去
   A：好
(8)時   間：000000 00：03：30
  發話人A：張銘鶴  0000000000
  受話人B：楊孝文  0000000000
   A：喂
   B：沒事情喔
   A：沒事情了
   B：那是什麼事情
   A：那個松鼠 耳朵被割下來
   B：誰
   A：松鼠
   B：哪一個松鼠
   A：最後不是來一個小小的那一個小孩 耳朵被割下來
   B：誰割的
   A：現在就是找不到人
   B：對方是誰
   A：現在只知道他女朋友是誰 現在在找他
   B：嗯 是香蕉事件（指爭風吃醋）
   A：不是 我也不知道怎麼說 我也還沒全部了解 我過去他就
      送醫院了 頭部破掉耳朵被割下來
   B：耳朵被割下來 機會教育跟阿中講 真的我們不是吃飽沒
      事幹 你聽懂我意思嘛
   A：我知道
   B：趁這個機會 你去整合
   A：好
   B：這支電話 你知道號碼 說重要事情可以用這支
   A：好我知道
   B：其他那一支打屁而已
   A：OK 好 我了解
11.時   間：000000 00：02：39
  發話人A：張銘鶴  0000000000
  受話人B：楊孝文  0000000000
   A：喂 楊哥怎樣
   B：阿賀 你叫仔仔聽
   A：好（張銘賀將電話拿給成員綽號仔仔聽）喂 楊哥
   B：仔仔我問你喔今天早上去辦事情的時候車子大牌有沒有換
      過有沒有
   A：有擋起來
   B：阿
   A：有擋起來
   B：都拍不到對不對
   A：對 另外一台是贓的
   B：阿
   A：一台是贓的
   B：好 我知道 OK 好
12.
(1)時   間：000000 00：07：10
  發話人A：張銘鶴  0000000000
  受話人B：吳俊男（仔仔）0000000000
   A：仔仔
   B：哦
   A：他另外一支號碼幾號
   B：我不知道 我不知道他另外一支號碼
   A：你打給楊哥問他一下
   B：楊哥說公司說有事情 總公司那邊有事情
   A：你先打給他，我現在要過去85
   B：好
(2)時   間：000000 00：10：30
  發話人A：張銘鶴  0000000000
  受話人B：楊孝文  0000000000
   A：喂
   B：昨天老闆出事情
   A：怎樣
   B：我不知道 我現在打電話跟小胖講
   A：就你 我 仔仔 阿孟4個就好 你聽懂我意思 你電話保持聯
      絡 跟仔仔
   B：好
13.
(1)時   間：000000 00：43：28
  發話人A：張銘鶴  0000000000
  受話人B：佳謙成員 0000000000
   B：哥哥 我晚點回去 出了一點小狀況
   A：不用 星期天
   B：阿
   A：星期天在集合
   B：我不用回去
   A：不用 芭樂會跟你講
   B：喔 我回去找芭樂就好
(2)時   間：000000 00：38：24
  發話人A：張銘鶴  0000000000
  受話人B：楊孝文  0000000000
   A：楊哥
   B：阿賀我忘記問你 昨天你說要開會 是什麼事情
   A：沒有 說他們一些事情 裡面內部問題
   B：怎樣
   A：機動力不夠
   B：喔 對阿
   A：我開一些會議
   B：喔 暸解 想說是什麼事情 ……….我昨天打給仔仔如果你
      過去 如果你講完要叫仔仔過來找我去阿坤那邊喝酒 結果
      仔仔說你沒去
   A：我跟茶壺出去
   B：喔了解 想說你們開完會一起過來 仔仔說賀哥沒去叫我怎
      麼去
   A：本來約4點半 茶壺突然叫我過去他家…
14.
(1)時   間：000000 00：37：30
  發話人A：張銘鶴  0000000000
  受話人B：萬春（滿春） 0000000000
   A：喂
   B：喂阿鶴喔，萬春（滿春）那個阿中晚上有沒有空有一個老
      大亡生，大家有拿景美的錢要輪流顧一下
   A：喔
   B：在南勢角這個 南山路你知不知道 在這邊 我現在就在這
      邊 你要不要過來
   A：我等一下再過去好了
   B：錢明天有沒有辦法拿給我
   A：我現在還不夠 現在還在籌
   B：不然你過來在講剛好在南山路320巷就是派出所要轉南山
      路第一條巷子進來你在打我電話進來不是有個廟你知道嗎
   A：我知道
(2)時   間：000000 00：38：17
  發話人A：張銘鶴  0000000000
  受話人B：00000000     公共電話某男
   A：喂
   B：哥你在哪
   A：我在要下南部
   B：你在下南部
   A：對
   B：是喔
   A：有件事 你跟仔仔 過去中和
   B：中和
   A：晚上幫人家守靈一下
   B：阿
   A：守靈
   B：好啦
   A：是自己阿兄（台語） 仔仔會帶你過去
   B：喔
   A：要過去喔
   B：好
(3)時   間：000000 00：11：48
  發話人A：張銘鶴  0000000000
  受話人B：成員  0000000000
   A：喂
   B：哥 我們到了 可是滿春兄沒接
   A：沒有接唷 那邊有誰
   B：我不知道有誰 裡面我都不認識
   A：你跟阿中講 裡面沒有認識 你叫他處理阿
   B：我怎知道
(4)時   間：000000 00：55：49
  發話人A：張銘鶴  0000000000
  受話人B1、B2：小艾、小光 0000000000
   A：喂
   B1：賀哥 我是小艾 等一下
   B2：哥 小光
   A：怎樣
   B2：你叫KK去守靈 我累了
   A：KK
   B2：對阿
   A：打電話給他
   B2：你打比較快 他都不聽我的
   A：好 我打給他 看他在哪裡
(5)時   間：000000 00：30：55
  發話人A：張銘鶴  0000000000
  受話人B1、B2：小艾、小光 0000000000
   A：喂
   B1：哥 等一下
   B2：哥 你叫芭樂清楚一點
   A：怎樣
   B1：他現在是吩咐我做事是不是現在是怎樣沒有我剛出來他
      要過來找我我跟他說好他就直接凸我說我在這邊等你喔你
      趕快給我過來
   A：過去幹麻
   B1：過去等他啦
   A：哪裡等他
   B1：南勢角好樂迪他也要去守靈他要跟我去守他態度都很差
   A：沒關係 那是守靈而已又不是幹麻
   B1：不是
   A：感覺上
   B1：對嗎 哥哥你知道 你懂得
   A：好啦 我知道啦
   B1：哥 你順便給我阿忍電話
   A：幹麻
   B1：我打電話跟他講一下 我晚一點回去 我現在在外面
   A：好 阿忍電話 你等一下 0000000000
   B1：0000000000
15.時   間：000000 00：39：27
  發話人A：張銘鶴  0000000000
  受話人B：少年翁。。（芭樂） 0000000000
   A：喂
   B：鶴哥， 我芭樂
   A：怎樣
   B： 我可不可以叫小邱今天搬出去
   A：你不是跟德哥去
   B：我還沒跟德哥去
   A：是唷
   B：德哥說他等一下才要回來
   A：對阿 你要看德哥怎樣處理
   B：沒有阿 楊哥說我跳票變成說我在他那邊失望了
   A：你要跟他講說現在德哥要接了
   B：我是有這樣跟他講 他出說鑰匙是他交給我的 我算是負責
      人 但是我在他那邊已經失望 就是已經跳票了
   A：我知道跳票
   B：等於說 我取不到他信任 哥 所以我說小惠姐那邊要去理
      解
   A：小惠姐 為什麼
   B：不然他們那邊各說各的 今天如果是小邱錯的話 我就直接
      當場定（指打他）他 還這樣子怪我 我有跟他講說我有家
      可以住 結果他回我什麼東西 聽說嚴格說起來小邱不算我
      們的人 是嗎 哥
   A：我現在重點給德哥去處理 我要下台南
   B：我知道 這我知道
   A：你讓德哥去處理 好不好
   B：德哥跟我說等一下才會回來
   A：誰 德哥喔
   B：對阿 我剛有打給他
   A：那你就等他吧 好不好
   B：好 我等他
   A：看怎樣你在打給我
   B：小邱如果這幾天沒搬勒
   A：他最晚星期天要搬 他有跟我講 我今天有遇到他
   B：他也是跟楊哥這樣講 但楊哥說我已經跳票給他看 他說我
      已經輸小豪 你懂不懂
   A：你要跟他講這不是這樣講 大家都是兄弟 我總不能每個兄
      弟去押吧
   B：他現在意思是說小邱不是我們會的人
   A：那個你就不用管 是不是我們的人 我們自
      然有決定 你聽懂嗎
   B：懂
   A：也不是楊哥所決定的這是事實 你懂嗎
   B：了解
   A：你說不是我們會的人 現在會由我 阿中 阿中現在沒有在處
      理 現在是我在處理
   B：哥 我問你一句話 小邱是不是我們會的人
   A：他有 他是我們會的 他是幫我們做事
   B：是幫忙，還是，會  他是跟小鬼一樣幫忙
   A：對
   B：了解 了解
   A：你聽懂意思嘛
   B：哦
   A：幫忙都是自己人 沒有幫忙就是外人 你聽懂意思嘛
   B：好 拜拜
16.
(1)時   間：000000 00:37:25
  發話人A：張銘鶴  0000000000
  受話人B：楊孝文  0000000000
   A：喂~楊哥
   B：我剛有跟阿瀚說，阿瀚有跟你說嗎
   A：沒啊
   A：你仔仔實在越來越大尾了…
   B：我回電給他問他說找我幹啥，他說沒有啊沒有事，然後我
      就說沒有事我就要掛電話了，啊後來就說有啦我要跟芭樂
      打假啦，他現在是打電話來跟我說什麼意思的
   A：哈
   B：我現在比他還小尾還是怎麼樣
   A：我剛有跟他們說了啊，什麼事情都等我回去在跟我說
   B：我就覺的很好笑，這些小朋友是在做啥，每天在搞分化是
      在分化啥我都看不懂
   A：我阿摘
   B：現在是在用啥啊，打電話來跟我說這個是怎樣
   A：我要回去看一下我還沒回去啊
   B：回來處理如何你在跟我說好了
(2)時   間：000000 00:09：45
  發話人A：張銘鶴  0000000000
  受話人B：楊孝文  0000000000
   B：你還在忙喔?這陣子你都把事情用的亂七八糟是在用怎樣
      的
   A：我也不知道啊，躲芭樂是如何躲的我也不知道啊，所以我
      也要去了解啊
   B：前幾天來我也不太想講，我就想說人你去管，啊德也跟我
      說這個人你別擔心，他會處理，處理到現在一下子阿忠，
      一下子仔仔又換成芭樂，仔仔那天在85跟我說現在都是我
      在管，現在阿瀚跟啊忠來交待現在這些小孩都歸他管他來
      處理，他來帶就好，他要帶結果帶成這樣子他現在是要帶
      誰啊
   A：沒啦芭樂不聽民雄指示你知道嗎
   B：對啊啊什麼問提啊，他帶人帶這有的沒的
   A：他去公際的事情都說給人聽，我回去瞭解在跟你說
   B：現在是在稿什麼啊越用越亂是在用什麼的
   A：我啊摘
   B：啊現在交待要做啥要做啥為何我都不知道
   A：交待啥
   B：我啊摘。仔仔說的啊，說要交待他做啥做啥，話又說回來
      ，啊仔仔你跟巴樂輸贏我比你還小尾我就要聽你說就對了
      是吧，我會怎麼想A等我回來在處理啊B莫明奇妙嘛大小都
      不分什麼都不知道嘛，都叫我放心都別管，我就覺的很奇
      怪，像巴樂跟我說你別跟我說你投上還有會長跟副會長，
      你回去跟你的會長副會長說，你會長副會長自己會處理，
      被我罵一罵鼻子摸摸的去找阿漢A好啦我知道啦我會去跟他
      處理B變的沒規沒矩的，我也跟巴樂說你等於是越級報告你
      知道嗎，巴樂聽了鼻子摸摸車子騎了說馬上去找阿漢，我
      說對啊你去找阿漢沒有錯，你這樣子做就是對的，你跑來
      跟我說這個就是不對嘛
17.
(1)時   間：000000 00：19：44
  發話人A：張銘鶴  0000000000
  受話人B：李佳潤  0000000000
   A：佳潤怎樣
   B：你在哪
   A：我在家裡睡
   B：快一點啦 叫人啦
   A：怎樣
   B：阿忠被打
   A：哪一個阿忠
   B：阿忠跟阿元他們
   A：被誰打
   B：我不知道 我現在要回去了 你幫我找一下
   A：哪裡
   B：在安康
   A：安康哪裡 你要跟我說地址
   B：在你家85度C等好了
   A：好
(2)時   間：000000 00：20：34
  發話人A：張銘鶴  0000000000
  受話人B：吳俊男（仔仔） 0000000000
   A：快一點找人
   B：幹麻
   A：阿元跟阿忠被打
   B：阿元跟阿忠被打
   A：對啦 快一點
   B：好
   A：約在85度C 安康 安德
   B：好
(3)時   間：000000 00：37：17
  發話人A：張銘鶴  0000000000
  受話人B：李佳潤  0000000000
   A：佳潤 我到了
   B：我們約在合家歡等
   A：合家歡
   B：對
   A：我們全部都在這裡 在85啦
   B：你在85度C喔 我們在合家歡等好不好
   A：要過去合家歡
   B：我們在那邊等
   A：合家歡 他們是在那邊打的嗎
   B：不是啦我們在那邊等阿元過來等一下就直接去了我不知道
      對方是誰 我現在叫阿元過來合家歡等
   A：好
(4)時   間：000000 00：11：44
  發話人A：KＺ 0000000000
  受話人B：張銘鶴  0000000000
   A：喂 哥哥
   B：來合家歡
   A：合家歡
   B：對阿 加油站旁邊
   A：好
(5)時   間：000000 00：51：44
  發話人A：張銘鶴  0000000000
  受話人B：萬春    0000000000
   B：新和是在哪裡ㄚ
   A：在網腳 在安和路上面
   B：喔 是在安和路上面喔
   A：對阿
   B：幾號 安和路幾號
   A：就在那個爬坡 過爬坡下來的時候有家全家
   B：喔
   A：我在全家這裡
   B：好，51661新店市○○街87.89號12樓
(6)時   間：000000 00：53：18
  發話人A：張銘鶴  0000000000
  受話人B：李佳潤 0000000000
   A：喂 佳潤喔
   B：你人勒
   A：哭腰 下面全部都是警察
   B：你現在在哪
   A：我現在在全家
   B：你跟誰
   A：我1個 萬春要到了
   B：你有叫他來喔
   A：他已經過來了
   B：你是叫他支援我們喔
   A：對阿
   B：好 看怎要我在打給你
   A：好，51661新店市○○街87.89號12樓
(7)時   間：000000 00：48：45
  發話人A：張銘鶴  0000000000
  受話人B：老婆工作地方  00000000
   A：喂
   B：喂 你在哪
   A：我在家
   B：我手機被摔壞掉了
   A：為什麼
   B：昨天老闆朋友喝酒醉 然後來砸店 我手機飛出去
   A：誰啦
   B：現在人家在派出所了還誰你帶人過來也沒用…………….
   A：…….我剛從中和打完而已
   B：那個景新街喔
   A：對阿
   B：景新街那個你有事喔
   A：不是啦 就是在那個加油站那邊
   B：加油站那不是嚇死人我以為是景新街勒老闆說景新街那邊
      有人在打架
   A：我們80幾個打1個
   B：神經病喔
   A：打完了
   B：反正到時候再說……..
18.
(1)時   間：000000 00：01：32
  發話人A：張銘鶴  0000000000
  受話人B：萬春    00000000
   B：喂 找幾個年輕人來惠康一下
   A：惠康在哪裡
   B：中正路阿 就是那個宏仔公司
   A：中正路幾號
   B：中正路386號2樓
   A：好
   B：要帶 有三截 拿三截
   A：好
(2)時   間：000000 00：04：34
  發話人A：張銘鶴  0000000000
  受話人B：成員    0000000000
   A：喂
   B：哥 那邊有人了嗎
   A：你們在哪裡
   B：我在旭工廠
   A：你知道惠康在哪裡 在那個新店中正路你知道嗎 有一個惠
      康藥局
   B：我怎知道在哪裡
   A：你去新店中正路找 多帶幾個人過去 他說他那邊出了點事
      情 帶東西過去
   B：哪邊啦
   A：新店中正路
   B：什麼藥局
   A：惠康
   B：對方是 我們這邊是誰
   A：滿春啦 你知道是誰啦
   B：知道 拜拜
19.
(1)時   間：000000 00：52：20
  發話人A：張銘鶴  0000000000
  受話人B：小育    0000000000
   B：喂 鶴仔 小育啦
   A：嗯
   B：你接起來還假睡喔
   A：我剛睡起來
   B：我跟你說 ㄚ先你認識喔 他母親過世你知道嗎
   A：我不知道
   B：他們8月11日星期二要公祭佳潤那一邊會帶一群約40-50人
      你這邊要盡量約30-40人
   A：沒辦法 30-40人沒辦法
   B：不然你這邊勒
   A：這我還要用看看
   B：哥哥在做 你怎那麼拉屎
   A：什麼拉屎你講話不要講得那麼難聽我是說有辦法就有辦法
      沒辦法就沒辦法
   B：你跟我說話要這樣
   A：什麼
   B：你跟我講這一句幹什麼
   A：我跟你說我有辦法就有辦法 沒辦法就沒辦法
   B：你就盡量 那你高興就好 你不要來就不要來 這樣好嗎
   A：我不是不要去 帶人 帶太多人我沒辦法
   B：你就盡量你那邊年輕仔你就盡量分2群你知道嗎佳潤這邊
      先拜拜完後換你這邊去 可能去就說新店警友會還是怎樣
      弄熱鬧一點
   A：好啦 我知道
   B：8月11日星期二下午怎會是下午5點舉行公祭哪有人在下午
      怎會這樣
   A：也有
   B：4點半家祭
   A：5點半公祭
   B：佳潤算是加祭那一邊的 他們會先到  你就早一點
   A：好
   B：你就盡你力量找 叫萬春那邊支援一下
(2)時   間：000000 00：38：37
  發話人A：張銘鶴        0000000000
  受話人B：小朱成員
    0000000000
   B：明天公祭要到幾點
   A：應該一個小時多就沒了
   B：1小時喔
   A：對阿 怎麼了
   B：喔 我是問一下 明天我要去哪裡 要去莊敬
   A：幹麻
   B：報學校
   A：喔 你幾點要去報學校
   B：不知道勒 今天我要回去問我爸一下
   A：明天去報一報
   B：喔 然後4點過去1個小時
   A：對 這樣才不會延遲 報完再回來 還是叫KK在你過去報
   B：喔 好
   A：KK有騎摩托車阿 帶你過去報
   B：好 鶴哥再見
(3)時   間：000000  00：45：01
  發話人A：張銘鶴    0000000000
  受話人B：李佳潤    0000000000
   A：佳潤喔
   B：鶴仔
   A：我在安德街85度C
   B：聊天嗎
   A：沒有 我帶我女兒買東西
   B：我們明天約在球技 我們一起去
   A：好啦
   B：我們差不多3點、3點半，人都要一些時間，差不多3點啦
      ，差不多3點半，我們全部約在那邊就好
   A：好
   B：那就麻煩你勒晚上我請你吃飯
   （註：張銘鶴與李佳潤及成員約在球技集合準備去公祭）
(4)時間：000000  00：46：08
  發話人A：成員小朱  0000000000
  受話人B：張銘鶴    0000000000
   A：喂 鶴哥
   B：全部去交代喔 明天改3點
   A：3點
   B：在球技
   A：3點在85是不是
   B：球技
   A：球技 往碧潭這邊球技
   B：就是這個高速公路對面那一間球技
   A：喔好 我知道 3點
   B：跟仔仔他們講一下
   A：喔 好
(5)時   間：000000  00：41：14
  發話人A：張銘鶴  0000000000
  受話人B：李佳潤  0000000000
   A：佳潤。
   B：你在做什麼，剛到家嗎？明天你找幾個人。
   A：10個人。
   B：10個。
   A：我不是跟你說10個人。
   B：10個人，是喔，可不可以找多一點。
   A：要從內湖調人來可能來不及。
   B：是喔，你有找大胖中。
   A：有啦。
   B：是喔，還要從內湖調。
   A：你要幾個人。
   B：看能不能找多一點人。
   A：你不是有阿中的電話。
   B：我是說你是否能找多一點，有沒有辦法。
   A：有是有啦。
   B：很麻煩是不是。
   A：對阿，會比較麻煩一點。
   B：是喔。
   A：對阿。
   B：你是找身邊的小孩仔。
   A：對阿。
   B：了解。
(6)時   間：000000 00：42：39
  發話人A：曾冠中  0000000000
  受話人B：張銘鶴  0000000000
   B：喂 阿中喔
   A：不是 我是他弟 他不在
   B：你仔仔喔
   A：對
   B：阿中哩
   A：阿中不在
   B：我阿鶴
   A：我知道啦
   B：你有沒有跟他講說明天要公祭
   A：我正要跟他講 他就走出去了
   B：是喔 找到他跟他講
   A：他等一下過來找我
   B：好啦
20.
(1)時   間：000000  00：30：08
  發話人A：張銘鶴  0000000000
  受話人B：吳俊男（仔仔） 0000000000
   A：喂怎樣
   B：思弘出現了
   A：他人在哪裡
   B：85度C
   A：現在85度C喔
   B：德哥家的85
   A：現在人在那邊
   B：妹子剛有看到他
   A：妹子為什麼在那邊
   B：阿翰在這邊，妹子剛下班回來，去買飲料就看到思弘了
   A：喔等一下
   B：你要過來嗎
   A：我打給茶壺
   B：拜
(2)時   間：000000 00：31：02
  發話人A：茶壺    0000000000
  受話人B：張銘鶴  0000000000
   B：有看到思弘了 在你家那邊的85度C
   A：誰
   B：思弘 天九
   A：在哪
   B：在你家那邊的85度C
   A：現在
   B：對
   A：喔 好
   B：我叫年輕仔過去那邊等他
   A：喔 好
(3)時   間：000000 00：31：45
  發話人A：吳俊男（仔仔） 0000000000
  受話人B：張銘鶴         0000000000
   B：你去找小光小光，在E世紀多帶人過去圍他多帶幾個人去
      圍他茶壺兄等一下會過去你們等一下聽茶壺兄怎麼做
   A：OK 我跟阿翰圍就好了 我跟阿翰在那邊勒
   B：好啦 都可以
(4)時   間：00 0000  00：49：39
  發話人A：張銘鶴   0000000000
  受話人B：李家潤   0000000000
   A：喂家潤喔
   B：ㄟ
   A：你昨天打給我怎樣
   B：沒有啦 看你在做什麼
   A：喔
   B：你現在做什麼
   A：我現在叫年輕仔去抓天九
   B：怎樣
   A：抓天九
   B：抓誰
   A：天九
   B：現在在抓他了喔 喔你事情都喬好
   A：茶壺兄那邊都好了
   B：是喔 你要去哪裡抓他
   A：他現在人在安民街85度C
   B：他現在85度C
   A：對
   B：好等一下打給你

(1)時   間：000000 00：31：28
  發話人A：吳俊男（仔仔）  0000000000
  受話人B：張銘鶴   0000000000
   B：他們說要去滿意勒
   A：誰要去滿意
   B：楊哥啦
   A：楊哥要去滿意 阿中他叫我出去
   B：阿
   A：阿中叫我帶人出去勒阿中那邊不知道是怎樣叫我帶人過
      去
   B：過去哪裡
   A：去一個叫阿奇那邊
   B：那你趕快過去趕快過去滿意
   A：拜拜
(2)時   間：000000  00：13：02
  發話人A：吳俊男（仔仔）  0000000000
  受話人B1、B2：某男       0000000000
   A：喂 怎樣
   B1：鶴哥 那個楊哥說 說所有人到金滿意集合
   A：蛤
   B1:所有人到金滿意集合
   A:現在
   B1:對
   A:現在
   B1:對 哥
   A:啊不是說明天了
   B1:我不知道耶 等一下喔 楊哥要跟你說話
   B2：某人:全部給我集合
   A:喂 楊哥 怎麼變今天
   B2：某人:現在
   A:現在
   B2：某人:對 懷疑喔
   A：沒有 我有跟他說明天啦
   B2：某人:沒有 我跟你說 勇耶剛剛打電話來了
   A：嗯
   B2：某人:現在
   A：要怎樣
   B2：現在就對了啦
   A：好啦好啦
(3)時   間：000000 00：46：12
  發話人A：張銘鶴   0000000000
  受話人B：芭樂     0000000000
   A:喂
   B:喂 鶴哥
   A:嗯
   B:我芭樂
   A:嘿 怎樣
   B:這是我的新電話
   A:喔 好
   B:啊 對了 鶴哥
   A:嗯
   B:楊哥說 戒備
   A:為什麼
   B:店裡啦 金滿
   A:關我什麼事 金滿關我什麼事
   B:他說要戒備 要砸金滿
   A:為什麼
   B:因為剛剛他說那個誰 小呂喔
   A:嘿
   B:服務態度太差 他給他打了幾拳之後 阿勇好像要挺他
   A:嘿
   B:對啊
   A:那你就跟阿東講就好了啊
   B:跟 東哥喔
   A:嘿
   B:啊 鶴哥你 他說叫你也要戒備 楊哥說的
   A:喔 好
   B:那 我在打給其他人
   A:喔 好
   B:好 好 掰掰
   A:嗯
(4)時   間：000000  00：25：23
  發話人A：張銘鶴   0000000000
  受話人B：芭樂     0000000000
   A:喂 怎樣
   B:鶴哥 那個楊哥說 說所有人到金滿意集合
   A:蛤
   B:所有人到金滿意集合
   A:現在
   B:對
   A:現在
   B:對 哥
   A:啊不是說明天了
   B:我不知道耶 等一下喔 楊哥要跟你說話
   C某人:全部給我集合
   A:喂 楊哥 怎麼變今天
   C某人:現在
   A:現在
   C某人:對 懷疑喔
   A:沒有 我有跟他說明天啦
   C某人:沒有 我跟你說 勇耶剛剛打電話來了
   A:嗯
   C某人:現在
   A:要怎樣
   C某人:現在就對了啦
   A:好啦好啦

(1)時   間：000000 00：25：20
  發話人A：張銘鶴         0000000000
  受話人B：萬春（或滿春） 00000000000
   A：喂
   B：找人來
   A：阿
   B：吵架
   A：哪裡
   B：念 中正路那個念
   A：念
   B：對阿 小黑跟人家吵架
   A：喔
   B：幹你良 對方找人來
(2)時   間：000000 00：33：17
  發話人A： 阿孟     0000000000
  受話人B：張銘鶴    0000000000
   B：你在哪
   A：我現在在中和
   B：你幫我打給KK或芭樂好不好，叫他們過去念，幫忙滿春
   A：阿
   B：過去中正路有一家念
   A：我知道念
   B：去幫滿春 滿春在那邊
   A：去找滿春是不是
   B：多找幾個人過去
   A：多找幾個喔 要打架是不是
   B：對
   A：好 拜
(3)時   間：000000 00：59：00
  發話人A：張銘鶴    0000000000
  受話人B：（B1：孟成員 B2：滿春）  0000000000
   B1：孟 現在是怎樣
   A：念沒有人嗎
   B1：他在裡面喝酒
   A：誰
   B1：滿春啦
   A：對ㄚ他說裡面有人找他麻煩
   B1：沒看到他在裡面喝酒喝的蠻開心你要不要打給他問一下他不
      認識我
   A：他知道
   B1：他不認識我
   A：他叫我叫過去的
   B1：我
   A：你就說你是我的人就好 他就知道了
   B1：我剛看到有另一群人
   A：誰
   B1：我不認識 我有看過
   A：那邊還有一群人
   B1：對阿 他叫的 因為我看到他們跟他講話後就走了
   A：阿達他們喔
   B1：好像是
   A：他們離開了
   B1：對阿 什麼中正路85度C喔
   A：不然你就先過那一邊 你再打給我 你將電話拿給阿達
   B1：你直接跟滿春說一下
   A：沒有啦 他不知道要幹麻 要先問阿達才知道
   B1：不是滿春約的嗎
   A：我不知道 是滿春打給我的
   B1：我現在將電話拿給滿春 你跟他講 問他一下 喂 他叫你
       過來
   A：我沒有車啦
   B2：喂你要不要來
   A：我沒車
   B2：坐車過來 錢我出啦
   B1：喂他叫你坐車過來他幫你出車錢不是說要打架我找人支
       援了
   A：還有誰
   B1：我叫建元他們過來
   A：你叫建元 不用 你打電話找建元叫他不要過來
   B1：沒關係 我也有事要找建元 要將佳潤錢拿給他
   A：好啦 如果沒事你就先撤了
   B1：我們等你過來在講……….
(4)時   間：000000 00：40：21
  發話人A：張銘鶴        0000000000
  受話人B：成員內電話
  00000000
   A：喂
   B：你在家喔
   A：沒有啦 我在外面怎樣
   B：是喔 我好無聊
   A：我在外面睡覺 怎樣
   B：是唷 不吵你了 拜拜
   A：你過去念 陪滿春兄
   B：哪邊
   A：新店中正路
   B：那邊的
   A：念 一間卡拉OK叫念
   B：念 中正路上面就對了
   A：對啦， 你去陪滿春兄01616新店市○○街17號12樓之1

(1)時   間：000000 00：02：45
  發話人A：張銘鶴   0000000000
  受話人B：小艾     0000000000
   A：喂
   B：鶴哥嗎 我小艾 你在哪裡
   A：怎樣
   B：我被打了
   A：為什麼
   B：仔仔叫我打給你，我在公車上面，我在跟我朋友講話我說
      幹你良，司機就說你再講幹你良你就下車，我就很度爛我
      就說幹你良你很囂張，他就衝下車打我說下次布樣讓他遇
      到A：哪一台公車
   B：接駁車，安康路的，他衝下來弄我旁邊的人都看到啦他說
      幹給我下來我就不理他他已經罵我了就直接衝過來踹我然
      後就綠燈趕快開他說幹你良下次不要讓我遇到我打給仔仔
      仔仔叫我打給你
   A：好啦 我知道
   B：鶴哥再見
(2)時   間：000000  00：01：15
  發話人A：吳俊男（仔仔）  0000000000
  受話人B：小艾            0000000000
   小艾   B：喂，仔仔嗎？你是誰？
    C：你誰啊？
    B：你是誰？
    C：我妹子。
    B：姐姐，仔仔哥哥在嗎？
    C：他在睡覺，就先這樣，我接電話。
    B：我被人打了。
    C：等一下。
    B：喂，哥噢。
    A：幹嘛？
    B：我被弄了。
    A：誰啦？
    B：我不認識的。
    A：在哪裡？
    B：在碧潭。
    A：打電話給阿鶴。
    B：好。
(3)時   間：000000  00：19：07
  發話人A：某男  0000000000
  受話人B：吳俊男（仔仔）  0000000000
   A：喂。
   B：怎樣？在哪裡？
   A：家裡，怎樣。
   B：你那邊有嗎？
   A：我沒有，怎樣？
   B：沒有，問一下，我在玫瑰城，我難得回來，你要不要過
      來看我。
   A：我現在有事要處理。
   B：處理什麼事情？
   A：小孩子被人家打。有人被人家打。
   B：被誰打？
   A：我不知道。我現在要問。
   B：這麼厲害還有人被打。
   A：對啊。
   B：你的人被打還是怎麼樣？
   A：我不知道，剛剛接到電話只說他被打而已。
   B：你不出來看我一下，你北難得回來ㄟ。
   A：好啦，晚一點，你跟誰？
   B：我一個阿，我跟誰。
   A：好，看怎樣。
   B：我在OK你要不要上來。
   A：不要，那邊太"辣"了。我上不去。
   B：太"辣"，不然我去你家。
   A：怎麼可能你去我家，你白癡哦。
   B：你現在在哪裡啊？下面嗎對不對？
   A：不是，我現在搬走了。我現在沒有在那一間，我那個地方
      都不能住了。
   B：ㄚ你搬到哪裡？
   A：在外面。安康國中這附近。好啦，看怎樣我先忙啦。
   B：好，拜。
(4)時   間：000000  00：20：47
  發話人A：小艾            0000000000
  受話人B：吳俊男（仔仔）  0000000000
   A：喂
   B：喂，你在哪裡？
   A：我在家。
   B：誰打的？
   A：一個公車司機，安康免費接駁車不是只有3台而已。
   B：哪個公車司機阿？
   A：安康免費接駁車，安康線的。
   B：安康線的公車司機。
   A：我那時候做免費車到碧潭，我跟我朋友，我罵我朋友幹您
      娘。
   B：然後勒？
   A：司機就跟我說，幹您娘三小，不是，他說，說幹您娘的給
      您爸下車，那個公車就可以幹人哦。
   B：你知道他總站在哪裡？
   A：我知道啊。
   B：在哪裡。
   A：在車子路那裡啊，不然就新店市公所。
   B：你知道打人的是哪一個？
   A：我知道，我認得出來。我要下車的時候，我就肚爛，我肚
      爛就說，幹您娘搖掰哦，他車子停在馬路旁邊，直接衝下
      來打我。
   B：好，沒關係，我明天處理。因為現在他們司機可能都已經
      下班了。
   A：他把我趕下車，我就肚爛，罵他：幹您娘，你很搖掰，他
      就衝下來打我。
   B：沒關係，明天我們去處理。跟阿鶴講一下，我們明天去處
      理那個公車司機。
   A：小高也要跟我處理。
   B：明天你差不多下午打給我。
   A：好。
   B：然後我們去公車總站找那個司機，如果不行的話，我們就
      所有的公車全部砸掉。就這麼簡單，我明天會拿那支鐵棒
      過去，所有公車全部砸掉。
   A：好，拜拜。

(1)時   間：000000 00：40：23
  發話人A：張銘鶴 0000000000
  受話人B：吳俊男（仔仔）  0000000000
   A：怎麼了
   B：你打算要用車嗎
   A：我等下要出門了 怎樣
   B：開車出門喔
   A：沒有 騎摩托車
   B：沒有啦 阿瀚要跟你借車
   A：怎麼了
   B：我們等一下要出去 去打架
   A：為什麼
   B：夢夢那邊的
   A：夢夢
   B：夢夢挺阿紫
   A：喔 挺阿紫喔
   B：對阿 挺阿紫喔 叫我們過去 所以要借用一下汽車……….
(2)時   間：000000  00：0933
  發話人A：張銘鶴 0000000000
  受話人B：小光0000000000
   B：哥 喔 我小光啦 哪個紫哥不是要打架
   A：阿
   B：他不是要去運動
   A：誰
   B：你不知道喔 阿中喔
   A： 知道啦 我知道是挺阿紫啦
   B：你覺得我要去嗎
   A：去阿 怕什麼
   B：好啦
(3)時   間：000000  00：22：19
  發話人A：茶壺兄  0000000000
  受話人B：張銘鶴 0000000000
   B：喂 茶壺兄
   A：喔
   B：你在哪
   A：我在砂石場
   B：你在砂石場
   A：對阿
   B：你晚一點車子可以借我嗎 我車子壞掉了
   A：你要去打架 你以為我不知道
   B：哈哈
   A：車子壞掉
   B：我轎車壞掉了
   A：你要去跟人家吵架 你以為我不知道
   B：要去戰爭
   A：對阿 要去戰爭
   B：對阿
   A：對阿
   B：挺阿紫
   A：嗯 車子怎借你 車子我要用 我6點還有事
   B：我想說去那裡坐一下就好就走人
   A：你在哪
   B：我在安康
   A：你在安德街喔………
(4)時   間：000000  00：24：13
  發話人A：張銘鶴 0000000000
  受話人B：吳俊男（仔仔）  0000000000
   A：喂
   B：哥 怎樣
   A：茶壺說他6點要出去阿
   B：喔 那好 知道
   A：對阿
   B：ok 我收到了
   A：怎麼了
   B：沒有 借車去 我們要借車去
   A：坐計程車
   B：借車 阿瀚說要開車過去 看怎樣在打給你
   A：好
(5)時   間：000000 00：25：17
  發話人A：楊孝文  0000000000
  受話人B：張銘鶴  0000000000
   B：喂 楊哥喔
   A：ㄟ
   B：你是否知道阿紫要去跟人家戰爭
   A：我不知道 怎樣
   B：等一下要開戰了 6點
   A：跟誰開戰
   B：跟西門町
   A：阿
   B：西門町的
   A：我不知道 那是他公司的事情 哪知道
   B：現在很多人調過去那邊
   A：調過去支援他們
   B：對阿
   A：為什麼
   B：阿中也過去了 我們家的阿中也過去了
   A：為什麼過去支援他們 誰叫他們的
   B：夢夢也挺阿紫啦
   A：喔
   B：所以安康所有年輕仔都調過去了
   A：喔
   B：先跟你講一下
   A：好 了解 我知道 好
   B：拜
(6)時   間：000000 00：14：58
  發話人A：張銘鶴  0000000000
  受話人B：茶壺兄  0000000000
   A：茶壺兄
   B：你們昨天吵架吵了怎樣
   A：我不知道勒 是他們去吵的
   B：阿鶴 你要向我借車 你私人向我借車 我可能車子借給你
      但是我車子盡量不要到那個地方出現 你聽懂嗎
   A：喔我知道
   B：昨天他們打電話給我說要吵架 所以我說你要吵架喔
   A：阿瀚有打給你就對了
   B：阿瀚一通電話打過來說要借車 我說要做什麼 他說要吵
      架 我說我這台是要做事的你要借去吵架
   A：哈哈
   B：再來我只有一臺車子在而已 不是說我這有2台車在 一台
      借給你………
(7)時   間：000000 00：09：41
  發話人A：張銘鶴  0000000000
  受話人B：楊孝文  0000000000
   A：喂 楊哥
   B：昨天處裡了怎樣
   A：他是說大陣仗過去 沒有怎樣
   B：沒有怎樣
   A：ㄚ紫說 我也不知道講什麼
   B：這樣喔
   A：對阿
   B：你在做什麼
   A：我在家裡…….
   B：你今陣子怎那麼乖
   A：小育又在桃園跟人家惹事情
   B：他不是去當兵
   A：對阿 在兵營內惹事情
   B：就是酒喝下去了才會這樣 他在兵營你去也沒用
   A：他天會客
   B：晚上跟誰會客
   A：我不知道 他說晚上可以會客
   B：晚上可以會客
   A：對阿 年輕仔過去了
   B：都叫去桃園幹麻 叫那麼多也沒有用 在兵營裡面也沒有用
   A：可以過去
   B：好啦
(8)時   間：000000 00：37：11
  發話人A：吳俊男（仔仔）  0000000000
  受話人B：曾冠中   0000000000
   B：嗯
   A：老大你在哪裡 我們要在哪集合
   B：先E世紀好了 夢夢跟我約5點啦 他還沒打給我
   A：他到現在還沒打給你
   B：對阿
   A：這樣子喔
   B：你們先E世紀阿
   A：好
   B：多少人
   A：不確定 還沒點 我還沒點人數
   B：好我知道
   A：阿瀚跟宏麟也要去喔
   B：隨便 都好

(1)時   間：000000 00：32：25
  發話人A：小育  0000000000
  受話人B：張銘鶴  0000000000
   B：怎樣
   A：你在哪裡
   B：我在安德街啦
   A：安德街喔
   B：怎樣
   A：佳佑你認識嗎
   B：ㄟ
   A：佳佑要出門了我昨天跟我這學長吵架鬧的很大他那一邊都
      是在地的佳潤現在人在外面佳佑要過來佳佑現在只有一個
      人而已要過來找我你跟他一起過來帶幾個佳佑開車
   B：我叫他們過去就好了
   A：你也要過來今天就是我們要會客你知道嗎現在已經開始了
      在地現在已經我這邊也需要人來捧我我6點半到8點半而已
      …
   B：我現在人走不開 我叫人跟他過去 可以嗎
   A：叫誰
   B：我叫仔仔跟他過去
   A：幾個人
   B：差不多3-4個人
   A：哪邊等
   B：85啦
   A：他們在那邊了…………
(2)時   間：000000 00：36：34
  發話人A：張銘鶴  0000000000
  受話人B：小育     0000000000
   A：喂
   B：喂 你跟他講了嗎
   A：阿中要帶隊過去
   B：誰
   A：阿中 我們家那個阿中
   B：大胖中喔
   A：對 他會帶2個跟佳佑一起過去
   B：阿中跟佳佑也有熟吧
   A：沒有勒 你跟佳佑講 他在85度C帶阿中 仔仔 芭樂過去
   B：現在已經在那邊了嗎
   A：對阿 現在過去了
   B：現在在那那邊了喔
   A：他現在已經過去了
   B：多久到
   A：應該沒多久
   B：好 如果怎樣 你要過來支援 可能我放假了就要那個了
   A：好啦

(1)時   間：000000 00：02：41
  發話人A：張銘鶴   0000000000
  受話人B：曾冠中   0000000000
   A：你在哪
   B：我家附近
   A：你家附近是否有一間莊家檳榔
   B：莊家檳榔 我不知道勒 怎麼了
   A：這一間有個叫邱女生 陳秋菊 2個人 欠一條74萬
   B：莊家檳榔我繞過去看看
   A：好啦 你們都不要打草驚蛇 他兒子也是在玩的
   B：在玩也是欠錢還錢 你們很奇怪
   A：沒有 現在是我們要處理的不是別人要處理的
   B：一樣 就是欠錢還錢 他兒子在玩是最好
   A：現在是要看看他有沒有錢 我現在意思就是這樣
   B：你牽拖 他兒子有沒有在玩 我過去看看
   A：好
(2)時   間：000000 00：46：05
  發話人A：張銘鶴   0000000000
  受話人B：李佳潤   0000000000
   B：安和路有一間 我等一下傳簡訊給你 麻煩你查一下
   A：查一下
   B：看那一間有錢或沒錢
   A：你是說叫徵信社去查嗎
   B：沒有，這是跟弘仁會（指竹聯幫弘仁會）的事情，叫我幫
      他查
   A：什麼店
   B：檳榔攤
   A：檳榔攤 怎麼查
   B：你幫我繞過去看一下
   A：安和路哪一間
   B：我在三重
   A：安和路哪一間
   B：一個叫 等一下我看一下 我等一下傳簡訊比較快
   A：好
(3)時   間：000000 00：51：07
  發話人A：張銘鶴   0000000000
  受話人B：佳謙成員 0000000000
   A：喂 怎樣
   B：鶴哥唷 要拿罐頭（指槍枝）
   A：你知道罐頭是什麼你知道
   B：我不知道 他叫我跟你拿罐頭給他
   A：好我知道啦，你就先跟他在一起就對了，我再打電話給你
   B：沒有 哥在家然後 哥哥說那是10點的事
   A：我知道 你就陪著他就對了
   B：哦
   A：好， 拜
(4)時   間：000000 00：52：09
  發話人A：城城弘仁會   0000000000
  受話人B：張銘鶴   0000000000
   B：城城 他在安和路幾段
   A：安和路莊家檳榔攤
   B：沒有 要有幾段 安和路有一.二段到三段
   A：他是說150號 我也不知道
   B：那不是 是台北市的
   A：是喔 你那邊沒有就對了
   B：這邊沒有啦 就不是
   A：那邊有沒有莊家檳榔攤 150號
   B：150號沒有 是建大輪胎
   A：是唷 他有一.二段嗎
   B：一段
   A：二段是在哪？二段有嗎？二段150號，那你幫我看一下好
      不好
   B：好 我是怕不是在安康
   A：你幫我看一下二段有沒有檳榔攤
   B：可是有檳榔攤都不是在安康
   A：是喔
   B：沒有頭家檳榔攤
   A：他是說安康 勒
   B：沒有啦 安和路
   A：安康安和路
   B：安和路要有段 他沒有段啦
   A：安和路 安康到中和分成幾段
   B：3段啦
   A：3段 分那麼多段 在哪裡
   B：到中安便橋就是2段了 在過去就3段
   A：在過去就3段 到南勢角之前喔
   B：對阿 就3段了 新和附近 沒有頭家檳榔攤
   A：莊家
   B：沒有莊家檳榔攤
   A：都沒有嗎
   B：對阿
   A：好 我在問一次
   B：如果是台北市你比較好處理
   A：好 我問看看
   B：你問看看是一段還是二段
   A：你都找過了嗎 都有看嗎 3個段
   B：我在三重
   A：你回來從1.2.3段看回來有無150號
   B：好
(5)時   間：000000 00：36：50
  發話人A：張銘鶴   0000000000
  受話人B：李佳潤   0000000000
   A：喂 家潤喔 你在哪
   B：我在中和
   A：你什麼時候回來
   B：差不多 等一下就回去了
   A：我去找到那一間了 莊家檳榔攤
   B：在哪裡
   A：在竹軒旁邊而已
   B：我怎沒看到
   A：竹軒在前面一點
   B：竹軒在前面
   A：對
   B：你是說修車廠那一邊喔
   A：就是小小間檳榔攤
   B：那是怎樣
   A：是欠74萬
   B：74萬欠誰 欠弘仁會的喔
   A：對阿
   B：他現在拿給你處理喔
   A：對阿 他拿給我處理 我們就一起處理
   B：他說多少 他有說怎麼分
   A：他是很好商量不用煩惱
   B：他票都拿給你了嗎
   A：票有 對阿
   B：你找到了 現在有開嗎
   A：有阿，有開啦，可是那我有認識沒法講
   B：你說什麼
   A：他父親我認識，因為他姓莊，那是我同學，我同學父親
   B：你同學父親
   A：對阿 要叫別人去處理
   B：誰
   A：姓莊
   B：姓莊喔 好 等我回來
   A：好 你幾點回來
   B：差不多9點多
   A：好 我等你
(6)時   間：000000 00：47：27
  發話人A：張銘鶴   0000000000
  受話人B：某男  0000000000
   A：喂
   B：我跟你講，我結拜兄弟問那個人找不到，那就不要直接
      去問就好了，那沒關係沒法影響到什麼，那你知道沒有
      影響到什麼，怕會打草驚蛇其他都沒什麼問題
   A：國哥 人我已經抓到了 我知道在哪裡了
   B：幹 他媽的 你不打給我
   A：我是剛好在那附近抓到的，他是有在那邊買檳榔，我以
      為是他那一間，結果不是，就是在旁邊那個巷子進去
   B：那個修車廠那邊
   A：對 躲在那邊 我有抓到 人我已經帶走
   B：你等一下不是要過來我這邊
   A：對
   B：好

(1)時   間：000000 00：21：13
  發話人A：曾冠中   0000000000
  受話人B、C：（B：某男 C：阿奇）  0000000000
   B：阿中喔 我江華 我阿華
   A：怎麼了
   B：你幫我找一下3個人
   A：3個人
   B：3個人就好了
   A：你要做什麼的
   B：我要砸店
   A：哪邊
   B：新店安康這邊 華城路這邊
   A：哪一家 什麼名字
   B：小店啦 只是小店而已
   A： 什麼名字 跟我講
   B：那是什麼名字（跟旁邊問）
   C：阿中喔 我阿奇
   A：怎麼了
   C：有沒有想辦法找3個小鬼
   A：沒有啦 什麼店什麼名字跟我講就好
   C：沒有 去砸一下就回來了
   A：你也要跟我講名字啦
   C：我不清楚啦 可是我知道路啦
   A：你等我一下
   C：好
(2)時   間：000000 00：22：32
  發話人A：仔仔     0000000000
  受話人B：曾冠中   0000000000
   【曾冠中通話前旁白】3個人，他們要去砸店，3個人，我怎
   B：你在哪 在家是不是
   A：對阿
   B：你睡到現在
   A：沒有 我剛起來
   B：剛起來跟睡到現在有什麼差別嗎
   A：怎樣
   B：我叫你辦的事 你有沒有去
   A：什麼東西 你什麼時候叫我去
   B：什麼時候叫你去
   A：對阿 根本沒有辦法出門 摩托車不是被你騎走了嗎
   B：你不會打給我嗎 你那一次打給我 我沒給你的
   A：嗯
   B：我給你拖到了
   A：沒有阿
   B：對阿你怎沒打給我這是理由嗎你叫小光來載你你也不可
       能一個人去啦
   A：你是說星頌那個喔
   B：對阿 你有可能一個人去嗎 叫小光來載你
   A：星頌那個你不是要跟我去嗎
   B：沒有 我怎可能跟你去 我跟小毛就認識怎跟你去
   A：好 了解
   B：不用啦我已經去完了拜託等妳們去就沒戲啦我跟你說你
       那邊有沒有人
   A：阿 阿翰啦
   B：不要啦阿翰 人家上班好好做事就好 還有沒有
   A：沒啦 就剩我一個跟阿翰而已
   B：找得到嗎
   A：找得到啦 找得到人啦
   B：在2個就好 在2個人就好
   A：過去星頌是不是
   B：不是 你還記不記得 那個阿奇
   A：阿奇
   B：ㄟ
   A：到哪裡
   B：上次跟我們去羅東那個阿奇
   A：我知道怎樣
   B：你跟他們去看看他們要幹嘛你在找2個我叫他們打給你
   A：好
(3)時   間：000000 00：24：54
  發話人A：阿奇     0000000000
  受話人B：曾冠中   0000000000
   B：喂阿奇喔
   A：怎樣
   B：你打給我年輕仔 你跟他約地方 好不好
   A：你跟他講說在球技等我就好
   B：不要 你打給他看他 你等我一下0000000000
   A：0000000000 我只要3個而已
   B：對 你就跟他講要幾個就可以了
   A：好
   B：好
